---
title: "Entrega ejercicios semana 2"
author: "Agustin Huczok"
date: "6/9/2021"
output: pdf_document
---

```{r setup, include=FALSE}
knitr::opts_chunk$set(echo = TRUE)
library(ggplot2)
source("C:/Users/Dell3000/Documents/Busqueda_raiz.R")
```

#Metodo de Biseccion

##Ejercicio 1

Hallar la solucion de: $cos(x)=\sqrt(x)$
Defino la funcion como $f(x)=0$: $cos(x)-\sqrt(x)=0$
Grafico la funcion para observar el intervalo donde se encuentra la raiz

```{r}
f <- function(x) {
  f = cos(x)- x^(0.5)
  
}

x<-seq(0,10,0.1)#Genero vector para graficar f(x)
fx<-f(x)
df<-data.frame(x,fx) #Creo dataframe

ggfx=ggplot(data=df) #cargo los datos
ggfx=ggfx+aes(x=x,y=fx)#Cargo variables
ggfx=ggfx+geom_line(linetype=1,colour="darkblue") #Agrego linea
ggfx=ggfx+geom_hline(yintercept=0,linetype=1)+geom_vline(xintercept = 0,linetype=1)#Creo x=0 e y=0
ggfx=ggfx+scale_x_continuous(name="x",breaks=seq(1,10,1)) #cambio escala eje X
ggfx=ggfx+scale_y_continuous(name="y=f(x)",breaks=seq(-4.5,1,0.5)) #Cambio escala eje Y
ggfx=ggfx+ggtitle("Funcion con raiz entre 0.5 y 1") #Agrego titulo

#Ahora se que la raiz esta entre 0.5 y 1. Grafico puntos en ese area
ggfx=ggfx+geom_vline(xintercept=c(0.5,1),linetype=2,colour="red")


ggfx
```

Aplico metodo de biseccion

```{r}
raiz_biseccion(f,0.5,1,0.0001,100)

```
La ecuacion $cos(x)=\sqrt(x)$ tiene raiz en 0.6416626

##Ejercicio 2

Hallar la solucion de: $x^3 + 4x^2 -10=0$

Grafico la funcion para observar el intervalo donde se encuentra la raiz

```{r}
f=function(x){
  f=x^3+4*x^2-10
}

x<-seq(-5,5,0.1)#Genero vector para graficar f(x)
fx<-f(x)
df<-data.frame(x,fx) #Creo dataframe
ggfx=ggplot(data=df) #cargo los datos
ggfx=ggfx+aes(x=x,y=fx)#Cargo variables
ggfx=ggfx+geom_line(linetype=1,colour="darkblue") #Agrego linea
ggfx=ggfx+geom_hline(yintercept=0,linetype=1)+geom_vline(xintercept = 0,linetype=1)#Creo x=0 e y=0
ggfx=ggfx+scale_x_continuous(name="x",breaks=seq(-5,5,1)) #cambio escala eje X
ggfx=ggfx+scale_y_continuous(name="y=f(x)",breaks=seq(-4,1,0.5)) #Cambio escala eje Y
ggfx=ggfx+ggtitle("Funcion con raiz entre 1 y 2") #Agrego titulo

#Ahora se que la raiz esta entre 1 y 2. Grafico puntos en ese area
ggfx=ggfx+geom_vline(xintercept=c(1,2),linetype=2,colour="red")


ggfx
```
Aplico metodo de biseccion

```{r}
raiz_biseccion(f,1,2,0.0001,100)
```
La funcion $x^3 + 4x^2 -10=0$ tiene raiz en 1.365173

##Ejercicio 3
Hallar la solucion de: $2+cos(e^x-2)-e^x=0$

Grafico la funcion para observar el intervalo donde se encuentra la raiz

```{r}
f=function(x){
  f=2+cos(exp(x)-2)-exp(x)
}

x<-seq(-1,2,0.1)#Genero vector para graficar f(x)
fx<-f(x)
df<-data.frame(x,fx) #Creo dataframe
ggfx=ggplot(data=df) #cargo los datos
ggfx=ggfx+aes(x=x,y=fx)#Cargo variables
ggfx=ggfx+geom_line(linetype=1,colour="darkblue") #Agrego linea
ggfx=ggfx+geom_hline(yintercept=0,linetype=1)+geom_vline(xintercept = 0,linetype=1)#Creo x=0 e y=0
ggfx=ggfx+scale_x_continuous(name="x",breaks=seq(-10,10,1)) #cambio escala eje X
ggfx=ggfx+scale_y_continuous(name="y=f(x)",breaks=seq(-10,10,1)) #Cambio escala eje Y
ggfx=ggfx+ggtitle("Funcion con raiz entre 0.5 y 2") #Agrego titulo

#Ahora se que la raiz esta entre 0.5 y 2. Grafico puntos en ese area
ggfx=ggfx+geom_vline(xintercept=c(0.5,2),linetype=2,colour="red")


ggfx
```
Aplico metodo de biseccion

```{r}
round(raiz_biseccion(f,0.5,2,0.0001,100),8)
```
La ecuacion $2+cos(e^x-2)-e^x=0$ tiene raiz en  1.00766

##Ejercicio 4

Hallar la solucion de: $x^3-7x^2+14x-6=0$

Grafico la funcion para observar el intervalo donde se encuentra la raiz

```{r}
f=function(x){
  f=x^3-7*x^2+14*x-6
}

x<-seq(0,5,0.1)#Genero vector para graficar f(x)
fx<-f(x)
df<-data.frame(x,fx) #Creo dataframe
ggfx=ggplot(data=df) #cargo los datos
ggfx=ggfx+aes(x=x,y=fx)#Cargo variables
ggfx=ggfx+geom_line(linetype=1,colour="darkblue") #Agrego linea
ggfx=ggfx+geom_hline(yintercept=0,linetype=1)+geom_vline(xintercept = 0,linetype=1)#Creo x=0 e y=0
ggfx=ggfx+scale_x_continuous(name="x",breaks=seq(0,10,0.5)) #cambio escala eje X
ggfx=ggfx+scale_y_continuous(name="y=f(x)",breaks=seq(-8,15,1)) #Cambio escala eje Y
ggfx=ggfx+ggtitle("Funcion con tres raices") #Agrego titulo

#Ahora se que una raiz esta entre 0.5 y 1 , otra entre 2.5 y 3.2 y otra entre 3.2 y 4. Grafico puntos en ese area
ggfx=ggfx+geom_vline(xintercept=c(0.5,1,2.5,3.2,4),linetype=2,colour="red")


ggfx
```
Aplico metodo de biseccion

```{r}
raiz_biseccion(f,0.5,1,0.0001,100)
raiz_biseccion(f,2.5,3.2,0.0001,100)
raiz_biseccion(f,3.2,4,0.0001,100)
```
Las raices de la ecuacion $x^3-7x^2+14x-6=0$ se encuentran en 0.5857544, 2.999963 y en 3.41416
