---
title: "Ejercicios Punto fijo"
author: "Agustin Huczok"
date: "9/9/2021"
output: pdf_document
---

```{r setup, include=FALSE}
knitr::opts_chunk$set(echo = TRUE)
library(ggplot2)
source("C:/Users/Dell3000/Documents/Busqueda_raiz.R")
```

#Ejercicio 1

```{r}
f=function(x){
  x-x^3 -4*x^2+10
}
```

Grafico

```{r}
x<-seq(-4,1.8,0.001)#Genero vector para graficar f(x)
fx<-f(x)
df<-data.frame(x,fx) #Creo dataframe

ggfx=ggplot(data=df) #cargo los datos
ggfx=ggfx+aes(x=x,y=fx)#Cargo variables
ggfx=ggfx+geom_line(linetype=1,colour="darkblue") #Agrego linea
ggfx=ggfx+geom_hline(yintercept=0,linetype=1)+geom_vline(xintercept = 0,linetype=1)#Creo x=0 e y=0
ggfx=ggfx+scale_x_continuous(name="x",breaks=seq(-4,3,0.5)) #cambio escala eje X
ggfx=ggfx+scale_y_continuous(name="y=f(x)",breaks=seq(-10,10,1)) #Cambio escala eje Y


ggfx=ggfx+geom_vline(xintercept=c(-4,-3),linetype=2,colour="red")+geom_vline(xintercept = c(-2.5,-1.5),linetype=2,colour="green")+geom_vline(xintercept=c(1,2),linetype=2,colour="yellow")


ggfx
```
Aplico el metodo de punto fijo en todos los intervalos

```{r}
puede_fallar<- tryCatch(print("Las raices se encuentran en: ",iteracion_punto_fijo(f,-3.5,0.0001,100),", en :", iteracion_punto_fijo(f,-2,0.0001,100),", y en :",iteracion_punto_fijo(f,1.5,0.0001,100)),error = function(e){print("Error")})
```

No se pueden obtener las raices mediante este metodo

#Ejercicio 2

```{r}
f=function(x){
  sqrt((10/x)-4*x)
}
```

grafico

```{r}
x<-seq(-4,2,0.001)#Genero vector para graficar f(x)
fx<-f(x)
df<-data.frame(x,fx) #Creo dataframe

ggfx=ggplot(data=df) #cargo los datos
ggfx=ggfx+aes(x=x,y=fx)#Cargo variables
ggfx=ggfx+geom_line(linetype=1,colour="darkblue") #Agrego linea
ggfx=ggfx+geom_hline(yintercept=0,linetype=1)+geom_vline(xintercept = 0,linetype=1)#Creo x=0 e y=0
ggfx=ggfx+scale_x_continuous(name="x",breaks=seq(-4,2,0.5)) #cambio escala eje X
ggfx=ggfx+scale_y_continuous(name="y=f(x)",breaks=seq(0,100,25)) #Cambio escala eje Y


ggfx=ggfx+geom_vline(xintercept=c(-2,-1.5),linetype=2,colour="red")+geom_vline(xintercept = c(1.5,2),linetype=2,colour="green")


ggfx
```

Aplico el metodo de punto fijo en todos los intervalos

```{r}
puede_fallar<- tryCatch(print("Las raices se encuentran en: ",iteracion_punto_fijo(f,-1.75,0.0001,100),
       ", y en :",iteracion_punto_fijo(f,1.5,0.0001,100)),error = function(e){print("Error")})


```

La funcion no cumple con la condicion de ser continua

#Ejercicio 3

```{r}
f=function(x){
  0.5*(10-x^3)^0.5
}
g=function(x){
  -x+0.5*(10-x^3)^0.5
}
```

grafico f y g

```{r}

x <- seq(0, 3, by = 0.0001) #Genero vector para graficar
fx <- f(x)
df <- data.frame(x, fx) #Creo dataframe
gggx <- ggplot(data = df) #Cargo los datos
gggx <- gggx + aes(x = x, y = fx) #Cargo las variables
gggx <- gggx + geom_line(linetype = 1, colour = "darkblue")
#Gráfico x = y
gggx <- gggx + geom_line(aes(y = x),linetype=4, colour = "black")
#Gráfico la función del ejercicio donde esta la raiz
gggx <- gggx + geom_line(aes(x = x, y = g(x)), colour = "steelblue")
#Agrego el eje X e Y
gggx <- gggx + geom_vline(xintercept = 0, linetype = 1)+
   geom_hline(yintercept = 0, linetype = 1)
#Mapeo las escalas
ggfx=ggfx+scale_x_continuous(name="x",breaks=seq(0,3,0.5)) +scale_y_continuous(name="y=f(x)",breaks=seq(0,3,0.5)) 

gggx


```

Calculo el punto fijo y verifico graficamente que coincida con la raiz

```{r}

iteracion_punto_fijo(f,1.5,0.0001,100)


gggx=gggx+geom_vline(xintercept=iteracion_punto_fijo(f,1.5,0.0001,100),
                     linetype=1,size=1,colour="darkgreen")+
  geom_point(aes(x=iteracion_punto_fijo(f,1.5,0.0001,100),
                 y=g(iteracion_punto_fijo(f,1.5,0.0001,100))),pch=10,size=5,col="red")

gggx
paste("La raiz se enceuntra en ", iteracion_punto_fijo(f,1.5,0.0001,100))
```

```{r}
paste("La raiz se enceuntra en ", iteracion_punto_fijo(f,1.5,0.0001,100))
```

#Ejercicio 4

```{r}

#La función del ejercicio
f <- function(x){
  return((10/(4+x))^(1/2))
}
#La función para graficar la raiz
g <- function(x){
  return(-x+(10/(4+x))^(1/2))
}
```

Grafico f(x) y g(x)

```{r}
graphics.off()
x <- seq(0, 2, by = 0.0001) #Genero vector para graficar
fx <- f(x)
df <- data.frame(x, fx) #Creo dataframe
gggx <- ggplot(data = df) #Cargo los datos
gggx <- gggx + aes(x = x, y = fx) #Cargo las variables
gggx <- gggx + geom_line(linetype = 1, colour = "darkblue")
#Gráfico x = y
gggx <- gggx + geom_line(aes(y = x),linetype=4, colour = "black")
#Gráfico la función del ejercicio donde esta la raiz
gggx <- gggx + geom_line(aes(x = x, y = g(x)), colour = "steelblue")
#Agrego el eje X e Y
gggx <- gggx + geom_vline(xintercept = 0, linetype = 1)+
   geom_hline(yintercept = 0, linetype = 1)
#Mapeo las escalas
ggfx=ggfx+scale_x_continuous(name="x",breaks=seq(0,3,0.5)) +scale_y_continuous(name="y=f(x)",breaks=seq(0,3,0.5)) 

gggx
```

Calculo el punto fijo y verifico graficamente que coincida con la raiz

```{r}
gggx=gggx+geom_vline(xintercept=iteracion_punto_fijo(f,1.5,0.01,300),linetype=1,size=1,colour="darkgreen")+geom_point(aes(x=iteracion_punto_fijo(f,1.5,0.01,300),y=g(iteracion_punto_fijo(f,1.5,0.01,300))),pch=10,size=5,col="red")

gggx


```

```{r}
paste("La raiz se enceuntra en ", iteracion_punto_fijo(f,1.5,0.1,100))
```


#Ejercicio 5

```{r}
f=function(x){
  x-(x^3+4*x^2-10)/(3*x^2+8*x)
}
g=function(x){
  -(x^3+4*x^2-10)/(3*x^2+8*x)
}
```

Grafico f(x) y g(x)

```{r}
graphics.off()
x <- seq(-10, 10, by = 0.1) #Genero vector para graficar
fx <- f(x)
df <- data.frame(x, fx) #Creo dataframe
gggx <- ggplot(data = df) #Cargo los datos
gggx <- gggx + aes(x = x, y = fx) #Cargo las variables
gggx <- gggx + geom_line(linetype = 1, colour = "darkblue")
#Gráfico x = y
gggx <- gggx + geom_line(aes(y = x),linetype=4, colour = "black")
#Gráfico la función del ejercicio donde esta la raiz
gggx <- gggx + geom_line(aes(x = x, y = g(x)), colour = "steelblue")
#Agrego el eje X e Y
gggx <- gggx + geom_vline(xintercept = 0, linetype = 1)+
   geom_hline(yintercept = 0, linetype = 1)



gggx
```

Calculo el punto fijo y verifico graficamente que coincida con la raiz

```{r}

gggx=gggx+geom_vline(xintercept=iteracion_punto_fijo(f,-1.5,0.0001,100),
                     linetype=1,size=1,colour="darkgreen")+
  geom_point(aes(x=iteracion_punto_fijo(f,-1.5,0.0001,100),
                 y=g(iteracion_punto_fijo(f,-1.5,0.0001,100))),pch=10,size=5,col="red")

gggx=gggx+geom_vline(xintercept=iteracion_punto_fijo(f,1.5,0.0001,100),
                     linetype=1,size=1,colour="darkgreen")+
  geom_point(aes(x=iteracion_punto_fijo(f,1.5,0.0001,100),
                 y=g(iteracion_punto_fijo(f,1.5,0.0001,100))),pch=10,size=5,col="red")

gggx

```

```{r}
paste("La raices se enceuntran en ", iteracion_punto_fijo(f,1.5,0.0001,100)," y en: ",iteracion_punto_fijo(f,-1.5,0.0001,100))

```

#Ejercicio 6

```{r}
f=function(x){
  -(x)^0.5+cos(x)+x
}
g=function(x){
  -(x)^0.5+cos(x)
}
```

Grafico

```{r}
graphics.off()
x <- seq(0, 2, by = 0.1) #Genero vector para graficar
fx <- f(x)
df <- data.frame(x, fx) #Creo dataframe
gggx <- ggplot(data = df) #Cargo los datos
gggx <- gggx + aes(x = x, y = fx) #Cargo las variables
gggx <- gggx + geom_line(linetype = 1, colour = "darkblue")
#Gráfico x = y
gggx <- gggx + geom_line(aes(y = x),linetype=4, colour = "black")
#Gráfico la función del ejercicio donde esta la raiz
gggx <- gggx + geom_line(aes(x = x, y = g(x)), colour = "steelblue")
#Agrego el eje X e Y
gggx <- gggx + geom_vline(xintercept = 0, linetype = 1)+
   geom_hline(yintercept = 0, linetype = 1)



gggx
```

Calculo el punto fijo y verifico graficamente que coincida con la raiz

```{r}

gggx=gggx+geom_vline(xintercept=iteracion_punto_fijo(f,1,0.0001,100),
                     linetype=1,size=1,colour="darkgreen")+
  geom_point(aes(x=iteracion_punto_fijo(f,1,0.0001,100),
                 y=g(iteracion_punto_fijo(f,1,0.0001,100))),pch=10,size=5,col="red")



gggx

```


```{r}
paste("La raiz se enceuntra en ", iteracion_punto_fijo(f,1,0.0001,100))

```


#Ejercicio 7

```{r}
f=function(x){
  log(2+cos(exp(x)-2))
}
g=function(x){
  -x+log(2+cos(exp(x)-2))
}
```

Grafico

```{r}
graphics.off()
x <- seq(0, 2, by = 0.1) #Genero vector para graficar
fx <- f(x)
df <- data.frame(x, fx) #Creo dataframe
gggx <- ggplot(data = df) #Cargo los datos
gggx <- gggx + aes(x = x, y = fx) #Cargo las variables
gggx <- gggx + geom_line(linetype = 1, colour = "darkblue")
#Gráfico x = y
gggx <- gggx + geom_line(aes(y = x),linetype=4, colour = "black")
#Gráfico la función del ejercicio donde esta la raiz
gggx <- gggx + geom_line(aes(x = x, y = g(x)), colour = "steelblue")
#Agrego el eje X e Y
gggx <- gggx + geom_vline(xintercept = 0, linetype = 1)+
   geom_hline(yintercept = 0, linetype = 1)



gggx
```

Calculo el punto fijo y verifico graficamente que coincida con la raiz

```{r}

gggx=gggx+geom_vline(xintercept=iteracion_punto_fijo(f,1,0.0001,100),
                     linetype=1,size=1,colour="darkgreen")+
  geom_point(aes(x=iteracion_punto_fijo(f,1,0.0001,100),
                 y=g(iteracion_punto_fijo(f,1,0.0001,100))),pch=10,size=5,col="red")



gggx

```

```{r}
paste("La raiz se enceuntra en ", iteracion_punto_fijo(f,1,0.0001,100))

```

#Ejercicio 8

```{r}
f=function(x){
  (x^3-7*x^2-6)/(-14)
}
g=function(x){
  (x^3-7*x^2-6)/(-14)-x
}
```

Grafico

```{r}
graphics.off()
x <- seq(0, 2, by = 0.1) #Genero vector para graficar
fx <- f(x)
df <- data.frame(x, fx) #Creo dataframe
gggx <- ggplot(data = df) #Cargo los datos
gggx <- gggx + aes(x = x, y = fx) #Cargo las variables
gggx <- gggx + geom_line(linetype = 1, colour = "darkblue")
#Gráfico x = y
gggx <- gggx + geom_line(aes(y = x),linetype=4, colour = "black")
#Gráfico la función del ejercicio donde esta la raiz
gggx <- gggx + geom_line(aes(x = x, y = g(x)), colour = "steelblue")
#Agrego el eje X e Y
gggx <- gggx + geom_vline(xintercept = 0, linetype = 1)+
   geom_hline(yintercept = 0, linetype = 1)



gggx
```

Calculo el punto fijo y verifico graficamente que coincida con la raiz

```{r}

gggx=gggx+geom_vline(xintercept=iteracion_punto_fijo(f,0.5,0.0001,100),
                     linetype=1,size=1,colour="darkgreen")+
  geom_point(aes(x=iteracion_punto_fijo(f,0.5,0.0001,100),
                 y=g(iteracion_punto_fijo(f,0.5,0.0001,100))),pch=10,size=5,col="red")



gggx

```

```{r}
paste("La raiz se enceuntra en ", iteracion_punto_fijo(f,0.5,0.0001,100))

```