---
title: "Ejercicios_secante"
author: "Agustin Huczok"
date: "7/9/2021"
output:
  pdf_document: default
  html_document: default
---

```{r setup, include=FALSE}
knitr::opts_chunk$set(echo = TRUE)
```

```{r}
library(ggplot2)
graphics.off()
rm(list=ls())
source("C:/Users/Dell3000/Documents/Busqueda_raiz.R")
```

#Ejercicio 1
Hallar la raiz para la funcion $e^x+2^(-x)+2cos(x)-6=0$ en $[1;2]$


```{r}
f=function(x){
  exp(x)+2^(-x)+2*cos(x)-6
}


```

Grafico

```{r}
x<-seq(-1,3,0.1)#Genero vector para graficar f(x)
fx<-f(x)
df<-data.frame(x,fx) #Creo dataframe

ggfx=ggplot(data=df) #cargo los datos
ggfx=ggfx+aes(x=x,y=fx)#Cargo variables
ggfx=ggfx+geom_line(linetype=1,colour="darkblue") #Agrego linea
ggfx=ggfx+geom_hline(yintercept=0,linetype=1)+geom_vline(xintercept = 0,linetype=1)#Creo x=0 e y=0
ggfx=ggfx+scale_x_continuous(name="x",breaks=seq(-1,4,0.5)) #cambio escala eje X
ggfx=ggfx+scale_y_continuous(name="y=f(x)",breaks=seq(-5,15,1)) #Cambio escala eje Y


ggfx
  
```

Aplico el metodo de la secante

```{r}
paste("La raiz se encuentra en: ",metodo_secante(f,1.5,3,0.0001,100))

```

#Ejercicio 2
Hallar la raiz para la funcion $log(x-1)+cos(x-1)=0$ en $[1.3;2]$


```{r}
f=function(x){
  log(x-1)+cos(x-1)
}


```

Grafico

```{r}
x<-seq(1.01,2.8,0.1)#Genero vector para graficar f(x)
fx<-f(x)
df<-data.frame(x,fx) #Creo dataframe

ggfx=ggplot(data=df) #cargo los datos
ggfx=ggfx+aes(x=x,y=fx)#Cargo variables
ggfx=ggfx+geom_line(linetype=1,colour="darkblue") #Agrego linea
ggfx=ggfx+geom_hline(yintercept=0,linetype=1)+geom_vline(xintercept = 0,linetype=1)#Creo x=0 e y=0
ggfx=ggfx+scale_x_continuous(name="x",breaks=seq(1,3,0.5)) #cambio escala eje X
ggfx=ggfx+scale_y_continuous(name="y=f(x)",breaks=seq(-2,2,0.5)) #Cambio escala eje Y


ggfx

```
Aplico el metodo de la secante

```{r}
paste("La raiz se encuentra en: ",metodo_secante(f,1.4,1.9,0.0001,100))

```

#Ejercicio 3


```{r}
f=function(x){
  2*x*cos(2*x)-(x-2)^2
}



```

Grafico en el intervalo $[2;3]$ y $[3;4]$

```{r}
x<-seq(0,4.1,0.01)#Genero vector para graficar f(x)
fx<-f(x)
df<-data.frame(x,fx) #Creo dataframe

ggfx=ggplot(data=df) #cargo los datos
ggfx=ggfx+aes(x=x,y=fx)#Cargo variables
ggfx=ggfx+geom_line(linetype=1,colour="darkblue") #Agrego linea
ggfx=ggfx+geom_hline(yintercept=0,linetype=1)+geom_vline(xintercept = 0,linetype=1)#Creo x=0 e y=0
ggfx=ggfx+scale_x_continuous(name="x",breaks=seq(0,4,0.5)) #cambio escala eje X
ggfx=ggfx+scale_y_continuous(name="y=f(x)",breaks=seq(-4,6,1)) #Cambio escala eje Y




ggfx

```
Aplico el metodo de la secante en ambos intervalos

```{r}
paste("Las raices se encuentran en: ",metodo_secante(f,2.25,2.5,0.0001,100)
      , ", y en :",metodo_secante(f,3.5,3.75,0.0001,100))

```

#Ejercicio 4

```{r}
f=function(x){
  (x-2)^2-log(x)
}


```

Grafico en el intervalo $[1;2]$ y $[e;4]$

```{r}
x<-seq(0,4,0.01)#Genero vector para graficar f(x)
fx<-f(x)
df<-data.frame(x,fx) #Creo dataframe

ggfx=ggplot(data=df) #cargo los datos
ggfx=ggfx+aes(x=x,y=fx)#Cargo variables
ggfx=ggfx+geom_line(linetype=1,colour="darkblue") #Agrego linea
ggfx=ggfx+geom_hline(yintercept=0,linetype=1)+geom_vline(xintercept = 0,linetype=1)#Creo x=0 e y=0
ggfx=ggfx+scale_x_continuous(name="x",breaks=seq(0,5,0.5)) #cambio escala eje X
ggfx=ggfx+scale_y_continuous(name="y=f(x)",breaks=seq(-1,10,1)) #Cambio escala eje Y




ggfx

```
Aplico el metodo de la secante en ambos intervalos

```{r}
paste("Las raices se encuentran en: ",metodo_secante(f,1.25,1.5,0.0001,100)
      , ", y en :",metodo_secante(f,3,3.25,0.0001,100))

```

#Ejercicio 5

```{r}
f=function(x){
  exp(x)-3*x^2
}



```

Grafico en el intervalo $[0;1]$ y $[3;5]$

```{r}
x<-seq(0,4,0.001)#Genero vector para graficar f(x)
fx<-f(x)
df<-data.frame(x,fx) #Creo dataframe

ggfx=ggplot(data=df) #cargo los datos
ggfx=ggfx+aes(x=x,y=fx)#Cargo variables
ggfx=ggfx+geom_line(linetype=1,colour="darkblue") #Agrego linea
ggfx=ggfx+geom_hline(yintercept=0,linetype=1)+geom_vline(xintercept = 0,linetype=1)#Creo x=0 e y=0
ggfx=ggfx+scale_x_continuous(name="x",breaks=seq(0,5,0.5)) #cambio escala eje X
ggfx=ggfx+scale_y_continuous(name="y=f(x)",breaks=seq(-8,8,1)) #Cambio escala eje Y




ggfx

```
Aplico el metodo de la secante en ambos intervalos

```{r}
paste("Las raices se encuentran en: ",metodo_secante(f,0.75,1,0.0001,100)
      , ", y en :",metodo_secante(f,3.5,4,0.0001,100))

```


#Ejercicio 6


```{r}
f=function(x){
  sin(x)-exp(-x)
}



```

Grafico en el intervalo $[0;1]$ , $[3;4]$ y $[6;7]$

```{r}
x<-seq(0,8,0.001)#Genero vector para graficar f(x)
fx<-f(x)
df<-data.frame(x,fx) #Creo dataframe

ggfx=ggplot(data=df) #cargo los datos
ggfx=ggfx+aes(x=x,y=fx)#Cargo variables
ggfx=ggfx+geom_line(linetype=1,colour="darkblue") #Agrego linea
ggfx=ggfx+geom_hline(yintercept=0,linetype=1)+geom_vline(xintercept = 0,linetype=1)#Creo x=0 e y=0
ggfx=ggfx+scale_x_continuous(name="x",breaks=seq(0,10,0.5)) #cambio escala eje X
ggfx=ggfx+scale_y_continuous(name="y=f(x)",breaks=seq(-2,2,0.5)) #Cambio escala eje Y



ggfx

```
Aplico el metodo de la secante en todos intervalos

```{r}
paste("Las raices se encuentran en: ",metodo_secante(f,0.5,0.75,0.0001,100),", en :", metodo_secante(f,3,3.25,0.0001,100)
      , ", y en :",metodo_secante(f,6.25,6.5,0.0001,100))

```

#Ejercicio 7


```{r}
f=function(x){
  cos(x)-sqrt(x)
}



```

Grafico en el intervalo $[0;2]$ 

```{r}
x<-seq(0,2,0.001)#Genero vector para graficar f(x)
fx<-f(x)
df<-data.frame(x,fx) #Creo dataframe

ggfx=ggplot(data=df) #cargo los datos
ggfx=ggfx+aes(x=x,y=fx)#Cargo variables
ggfx=ggfx+geom_line(linetype=1,colour="darkblue") #Agrego linea
ggfx=ggfx+geom_hline(yintercept=0,linetype=1)+geom_vline(xintercept = 0,linetype=1)#Creo x=0 e y=0
ggfx=ggfx+scale_x_continuous(name="x",breaks=seq(0,3,0.1)) #cambio escala eje X
ggfx=ggfx+scale_y_continuous(name="y=f(x)",breaks=seq(-3,2,0.5)) #Cambio escala eje Y





ggfx

```
Aplico el metodo de la secante en el intervalo

```{r}
paste("La raiz se encuentra en: ",metodo_secante(f,0.6,0.7,0.0001,100))

```

#Ejercicio 8


```{r}
f=function(x){
  2+cos(exp(x)-2)-exp(x)
}



```

Grafico en el intervalo $[0;1.5]$ 

```{r}
x<-seq(0,1.5,0.001)#Genero vector para graficar f(x)
fx<-f(x)
df<-data.frame(x,fx) #Creo dataframe

ggfx=ggplot(data=df) #cargo los datos
ggfx=ggfx+aes(x=x,y=fx)#Cargo variables
ggfx=ggfx+geom_line(linetype=1,colour="darkblue") #Agrego linea
ggfx=ggfx+geom_hline(yintercept=0,linetype=1)+geom_vline(xintercept = 0,linetype=1)#Creo x=0 e y=0
ggfx=ggfx+scale_x_continuous(name="x",breaks=seq(0,2,0.1)) #cambio escala eje X
ggfx=ggfx+scale_y_continuous(name="y=f(x)",breaks=seq(-4,2,0.5)) #Cambio escala eje Y




ggfx

```
Aplico el metodo de la secante en el intervalo

```{r}
paste("La raiz se encuentra en: ",metodo_secante(f,0.9,1.1,0.0001,100))

```


#Ejercicio 9


```{r}
f=function(x){
  x^3-7*x^2+14*x-6
}



```

Grafico en el intervalo $[0;4]$ 

```{r}
x<-seq(0,4,0.001)#Genero vector para graficar f(x)
fx<-f(x)
df<-data.frame(x,fx) #Creo dataframe

ggfx=ggplot(data=df) #cargo los datos
ggfx=ggfx+aes(x=x,y=fx)#Cargo variables
ggfx=ggfx+geom_line(linetype=1,colour="darkblue") #Agrego linea
ggfx=ggfx+geom_hline(yintercept=0,linetype=1)+geom_vline(xintercept = 0,linetype=1)#Creo x=0 e y=0
ggfx=ggfx+scale_x_continuous(name="x",breaks=seq(0,5,0.5)) #cambio escala eje X
ggfx=ggfx+scale_y_continuous(name="y=f(x)",breaks=seq(-5,5,1)) #Cambio escala eje Y



ggfx

```
Aplico el metodo de la secante en el intervalo

```{r}
paste("Las raices se encuentran en: ",metodo_secante(f,0.5,0.75,0.0001,100),", en :", metodo_secante(f,2.75,3.25,0.0001,100)
      , ", y en :",metodo_secante(f,3.25,3.5,0.0001,100))
```


#Ejercicio 10


```{r}
f=function(x){
  cos(x)-x
}

```

Grafico en el intervalo $[-2;2]$ 

```{r}
x<-seq(-2,2,0.001)#Genero vector para graficar f(x)
fx<-f(x)
df<-data.frame(x,fx) #Creo dataframe

ggfx=ggplot(data=df) #cargo los datos
ggfx=ggfx+aes(x=x,y=fx)#Cargo variables
ggfx=ggfx+geom_line(linetype=1,colour="darkblue") #Agrego linea
ggfx=ggfx+geom_hline(yintercept=0,linetype=1)+geom_vline(xintercept = 0,linetype=1)#Creo x=0 e y=0
ggfx=ggfx+scale_x_continuous(name="x",breaks=seq(-3,3,0.5)) #cambio escala eje X
ggfx=ggfx+scale_y_continuous(name="y=f(x)",breaks=seq(-3,2,1)) #Cambio escala eje Y



ggfx

```
Aplico el metodo de la secante en el intervalo

```{r}
paste("Las raices se encuentran en: ",metodo_secante(f,0.5,1,0.0001,100))
```

#Ejercicio 11


```{r}
f=function(x){
  -x^3-cos(x)
}

```

Grafico en el intervalo $[-1;1]$ 

```{r}
x<-seq(-1,1,0.001)#Genero vector para graficar f(x)
fx<-f(x)
df<-data.frame(x,fx) #Creo dataframe

ggfx=ggplot(data=df) #cargo los datos
ggfx=ggfx+aes(x=x,y=fx)#Cargo variables
ggfx=ggfx+geom_line(linetype=1,colour="darkblue") #Agrego linea
ggfx=ggfx+geom_hline(yintercept=0,linetype=1)+geom_vline(xintercept = 0,linetype=1)#Creo x=0 e y=0
ggfx=ggfx+scale_x_continuous(name="x",breaks=seq(-1,1,0.1)) #cambio escala eje X
ggfx=ggfx+scale_y_continuous(name="y=f(x)",breaks=seq(-2,2,0.1)) #Cambio escala eje Y


ggfx

```
Aplico el metodo de la secante en el intervalo

```{r}
paste("Las raices se encuentran en: ",metodo_secante(f,-0.9,-0.8,0.0001,100))
      
```