---
title: "Busqueda de raiz"
author: "Agustin Huczok"
date: "11/9/2021"
output: pdf_document
---

```{r setup, include=FALSE}
knitr::opts_chunk$set(echo = TRUE)
library(ggplot2)
```

#Algoritmos

```{r}
#Biseccion--------------
raiz_biseccion<-function(func,a,b,tol,N){
  i<-1
  FA<-func(a)
  while(i<=N){
    p=a+(b-a)/2
    FP=func(p)
    if(FP==0 | (b-a)/2<tol){
      return(p)
    }
    i=i+1
    if(FA*FP>0){
      a=p
      FA=FP
    }
    else
    {b=p}
  }
  return(paste('El metodo fracaso luego de N',N,'intentos'))
}

#Punto fijo-------------------
iteracion_punto_fijo<-function(func,p0,tol,N){
  i<-1
  while(i<=N){
    p=func(p0)
    if(abs(p-p0) < tol){
      return(p)
    }
    i<-i+1
    p0=p
  }
  paste('El metodo fallo despues de ',N,'iteraciones')
}
#Newton-----------
f=function(x){
  f= sin(x)-exp(-x)
}
df=function(x){
  df= cos(x)+exp(x)
}


metodo_newton<-function(func,dfunc,p0,tol,N){
  i=1
  while (i<=N){
    p=p0-func(p0)/dfunc(p0)
    if(abs(p-p0)<tol){
      return(p)
    }
    i=i+1
    p0=p
  }
  paste('El metodo fallo despues de ', N,'iteraciones')
  
}
#Secante--------
#Necesito primero aproximar p1

f<-function(x){
  f= x^3 - 2*x^2-5
}
metodo_secante<-function(func,p0,p1,tol,N){
  i=2
  q0=func(p0)
  q1=func(p1)
  while(i<=N){
    p=p1-q1*(p1-p0)/(q1-q0)
    if(abs(p-p1)<tol){
      return(p)
    }
    i=i+1
    p0=p1
    q0=q1
    p1=p
    q1=func(p)
  }
  paste('El metodo fallo despues de', N, 'iteraciones')
}
#Posicion falsa------

#Necesito primero aproximar p1

posicion_falsa<-function(func,p0,p1,tol,N){
  i=2
  q0=func(p0)
  q1=func(p1)
  while(i<=N){
    p=p1-q1*(p1-p0)/(q1-q0)
    if(abs(p-p1)<tol){
      return(p)
    }
    i=i+1
    q=func(p)
    if(q*q1<0){
      p0=p
      q1=q
    }
    p1=p
    q1=q
  }
}

```

#Metodo de Biseccion

##Ejercicio 1

Hallar la solucion de: $cos(x)=\sqrt(x)$
Defino la funcion como $f(x)=0$: $cos(x)-\sqrt(x)=0$
Grafico la funcion para observar el intervalo donde se encuentra la raiz

```{r}
f <- function(x) {
  f = cos(x)- x^(0.5)
  
}

x<-seq(0,10,0.1)#Genero vector para graficar f(x)
fx<-f(x)
df<-data.frame(x,fx) #Creo dataframe

ggfx=ggplot(data=df) #cargo los datos
ggfx=ggfx+aes(x=x,y=fx)#Cargo variables
ggfx=ggfx+geom_line(linetype=1,colour="darkblue") #Agrego linea
ggfx=ggfx+geom_hline(yintercept=0,linetype=1)+geom_vline(xintercept = 0,linetype=1)#Creo x=0 e y=0
ggfx=ggfx+scale_x_continuous(name="x",breaks=seq(1,10,1)) #cambio escala eje X
ggfx=ggfx+scale_y_continuous(name="y=f(x)",breaks=seq(-4.5,1,0.5)) #Cambio escala eje Y
ggfx=ggfx+ggtitle("Funcion con raiz entre 0.5 y 1") #Agrego titulo

#Ahora se que la raiz esta entre 0.5 y 1. Grafico puntos en ese area
ggfx=ggfx+geom_vline(xintercept=c(0.5,1),linetype=2,colour="red")


ggfx
```

Aplico metodo de biseccion

```{r}
raiz_biseccion(f,0.5,1,0.0001,100)

```
La ecuacion $cos(x)=\sqrt(x)$ tiene raiz en 0.6416626

##Ejercicio 2

Hallar la solucion de: $x^3 + 4x^2 -10=0$

Grafico la funcion para observar el intervalo donde se encuentra la raiz

```{r}
f=function(x){
  f=x^3+4*x^2-10
}

x<-seq(-5,5,0.1)#Genero vector para graficar f(x)
fx<-f(x)
df<-data.frame(x,fx) #Creo dataframe
ggfx=ggplot(data=df) #cargo los datos
ggfx=ggfx+aes(x=x,y=fx)#Cargo variables
ggfx=ggfx+geom_line(linetype=1,colour="darkblue") #Agrego linea
ggfx=ggfx+geom_hline(yintercept=0,linetype=1)+geom_vline(xintercept = 0,linetype=1)#Creo x=0 e y=0
ggfx=ggfx+scale_x_continuous(name="x",breaks=seq(-5,5,1)) #cambio escala eje X
ggfx=ggfx+scale_y_continuous(name="y=f(x)",breaks=seq(-4,1,0.5)) #Cambio escala eje Y
ggfx=ggfx+ggtitle("Funcion con raiz entre 1 y 2") #Agrego titulo

#Ahora se que la raiz esta entre 1 y 2. Grafico puntos en ese area
ggfx=ggfx+geom_vline(xintercept=c(1,2),linetype=2,colour="red")


ggfx
```
Aplico metodo de biseccion

```{r}
raiz_biseccion(f,1,2,0.0001,100)
```
La funcion $x^3 + 4x^2 -10=0$ tiene raiz en 1.365173

##Ejercicio 3
Hallar la solucion de: $2+cos(e^x-2)-e^x=0$

Grafico la funcion para observar el intervalo donde se encuentra la raiz

```{r}
f=function(x){
  f=2+cos(exp(x)-2)-exp(x)
}

x<-seq(-1,2,0.1)#Genero vector para graficar f(x)
fx<-f(x)
df<-data.frame(x,fx) #Creo dataframe
ggfx=ggplot(data=df) #cargo los datos
ggfx=ggfx+aes(x=x,y=fx)#Cargo variables
ggfx=ggfx+geom_line(linetype=1,colour="darkblue") #Agrego linea
ggfx=ggfx+geom_hline(yintercept=0,linetype=1)+geom_vline(xintercept = 0,linetype=1)#Creo x=0 e y=0
ggfx=ggfx+scale_x_continuous(name="x",breaks=seq(-10,10,1)) #cambio escala eje X
ggfx=ggfx+scale_y_continuous(name="y=f(x)",breaks=seq(-10,10,1)) #Cambio escala eje Y
ggfx=ggfx+ggtitle("Funcion con raiz entre 0.5 y 2") #Agrego titulo

#Ahora se que la raiz esta entre 0.5 y 2. Grafico puntos en ese area
ggfx=ggfx+geom_vline(xintercept=c(0.5,2),linetype=2,colour="red")


ggfx
```
Aplico metodo de biseccion

```{r}
round(raiz_biseccion(f,0.5,2,0.0001,100),8)
```
La ecuacion $2+cos(e^x-2)-e^x=0$ tiene raiz en  1.00766

##Ejercicio 4

Hallar la solucion de: $x^3-7x^2+14x-6=0$

Grafico la funcion para observar el intervalo donde se encuentra la raiz

```{r}
f=function(x){
  f=x^3-7*x^2+14*x-6
}

x<-seq(0,5,0.1)#Genero vector para graficar f(x)
fx<-f(x)
df<-data.frame(x,fx) #Creo dataframe
ggfx=ggplot(data=df) #cargo los datos
ggfx=ggfx+aes(x=x,y=fx)#Cargo variables
ggfx=ggfx+geom_line(linetype=1,colour="darkblue") #Agrego linea
ggfx=ggfx+geom_hline(yintercept=0,linetype=1)+geom_vline(xintercept = 0,linetype=1)#Creo x=0 e y=0
ggfx=ggfx+scale_x_continuous(name="x",breaks=seq(0,10,0.5)) #cambio escala eje X
ggfx=ggfx+scale_y_continuous(name="y=f(x)",breaks=seq(-8,15,1)) #Cambio escala eje Y
ggfx=ggfx+ggtitle("Funcion con tres raices") #Agrego titulo

#Ahora se que una raiz esta entre 0.5 y 1 , otra entre 2.5 y 3.2 y otra entre 3.2 y 4. Grafico puntos en ese area
ggfx=ggfx+geom_vline(xintercept=c(0.5,1,2.5,3.2,4),linetype=2,colour="red")


ggfx
```
Aplico metodo de biseccion

```{r}
raiz_biseccion(f,0.5,1,0.0001,100)
raiz_biseccion(f,2.5,3.2,0.0001,100)
raiz_biseccion(f,3.2,4,0.0001,100)
```
Las raices de la ecuacion $x^3-7x^2+14x-6=0$ se encuentran en 0.5857544, 2.999963 y en 3.41416


#Metodo punto fijo

##Ejercicio 1

```{r}
f=function(x){
  x-x^3 -4*x^2+10
}
```

Grafico

```{r}
x<-seq(-4,1.8,0.001)#Genero vector para graficar f(x)
fx<-f(x)
df<-data.frame(x,fx) #Creo dataframe

ggfx=ggplot(data=df) #cargo los datos
ggfx=ggfx+aes(x=x,y=fx)#Cargo variables
ggfx=ggfx+geom_line(linetype=1,colour="darkblue") #Agrego linea
ggfx=ggfx+geom_hline(yintercept=0,linetype=1)+geom_vline(xintercept = 0,linetype=1)#Creo x=0 e y=0
ggfx=ggfx+scale_x_continuous(name="x",breaks=seq(-4,3,0.5)) #cambio escala eje X
ggfx=ggfx+scale_y_continuous(name="y=f(x)",breaks=seq(-10,10,1)) #Cambio escala eje Y


ggfx=ggfx+geom_vline(xintercept=c(-4,-3),linetype=2,colour="red")+geom_vline(xintercept = c(-2.5,-1.5),linetype=2,colour="green")+geom_vline(xintercept=c(1,2),linetype=2,colour="yellow")


ggfx
```
Aplico el metodo de punto fijo en todos los intervalos

```{r}
puede_fallar<- tryCatch(print("Las raices se encuentran en: ",iteracion_punto_fijo(f,-3.5,0.0001,100),", en :", iteracion_punto_fijo(f,-2,0.0001,100),", y en :",iteracion_punto_fijo(f,1.5,0.0001,100)),error = function(e){print("Error")})
```

No se pueden obtener las raices mediante este metodo

##Ejercicio 2

```{r}
f=function(x){
  sqrt((10/x)-4*x)
}
```

grafico

```{r}
x<-seq(-4,2,0.001)#Genero vector para graficar f(x)
fx<-f(x)
df<-data.frame(x,fx) #Creo dataframe

ggfx=ggplot(data=df) #cargo los datos
ggfx=ggfx+aes(x=x,y=fx)#Cargo variables
ggfx=ggfx+geom_line(linetype=1,colour="darkblue") #Agrego linea
ggfx=ggfx+geom_hline(yintercept=0,linetype=1)+geom_vline(xintercept = 0,linetype=1)#Creo x=0 e y=0
ggfx=ggfx+scale_x_continuous(name="x",breaks=seq(-4,2,0.5)) #cambio escala eje X
ggfx=ggfx+scale_y_continuous(name="y=f(x)",breaks=seq(0,100,25)) #Cambio escala eje Y


ggfx=ggfx+geom_vline(xintercept=c(-2,-1.5),linetype=2,colour="red")+geom_vline(xintercept = c(1.5,2),linetype=2,colour="green")


ggfx
```

Aplico el metodo de punto fijo en todos los intervalos

```{r}
puede_fallar<- tryCatch(print("Las raices se encuentran en: ",iteracion_punto_fijo(f,-1.75,0.0001,100),
       ", y en :",iteracion_punto_fijo(f,1.5,0.0001,100)),error = function(e){print("Error")})


```

La funcion no cumple con la condicion de ser continua

##Ejercicio 3

```{r}
f=function(x){
  0.5*(10-x^3)^0.5
}
g=function(x){
  -x+0.5*(10-x^3)^0.5
}
```

grafico f y g

```{r}

x <- seq(0, 3, by = 0.0001) #Genero vector para graficar
fx <- f(x)
df <- data.frame(x, fx) #Creo dataframe
gggx <- ggplot(data = df) #Cargo los datos
gggx <- gggx + aes(x = x, y = fx) #Cargo las variables
gggx <- gggx + geom_line(linetype = 1, colour = "darkblue")
#Gráfico x = y
gggx <- gggx + geom_line(aes(y = x),linetype=4, colour = "black")
#Gráfico la función del ejercicio donde esta la raiz
gggx <- gggx + geom_line(aes(x = x, y = g(x)), colour = "steelblue")
#Agrego el eje X e Y
gggx <- gggx + geom_vline(xintercept = 0, linetype = 1)+
   geom_hline(yintercept = 0, linetype = 1)
#Mapeo las escalas
ggfx=ggfx+scale_x_continuous(name="x",breaks=seq(0,3,0.5)) +scale_y_continuous(name="y=f(x)",breaks=seq(0,3,0.5)) 

gggx


```

Calculo el punto fijo y verifico graficamente que coincida con la raiz

```{r}

iteracion_punto_fijo(f,1.5,0.0001,100)


gggx=gggx+geom_vline(xintercept=iteracion_punto_fijo(f,1.5,0.0001,100),
                     linetype=1,size=1,colour="darkgreen")+
  geom_point(aes(x=iteracion_punto_fijo(f,1.5,0.0001,100),
                 y=g(iteracion_punto_fijo(f,1.5,0.0001,100))),pch=10,size=5,col="red")

gggx
paste("La raiz se enceuntra en ", iteracion_punto_fijo(f,1.5,0.0001,100))
```

```{r}
paste("La raiz se enceuntra en ", iteracion_punto_fijo(f,1.5,0.0001,100))
```

##Ejercicio 4

```{r}

#La función del ejercicio
f <- function(x){
  return((10/(4+x))^(1/2))
}
#La función para graficar la raiz
g <- function(x){
  return(-x+(10/(4+x))^(1/2))
}
```

Grafico f(x) y g(x)

```{r}
graphics.off()
x <- seq(0, 2, by = 0.0001) #Genero vector para graficar
fx <- f(x)
df <- data.frame(x, fx) #Creo dataframe
gggx <- ggplot(data = df) #Cargo los datos
gggx <- gggx + aes(x = x, y = fx) #Cargo las variables
gggx <- gggx + geom_line(linetype = 1, colour = "darkblue")
#Gráfico x = y
gggx <- gggx + geom_line(aes(y = x),linetype=4, colour = "black")
#Gráfico la función del ejercicio donde esta la raiz
gggx <- gggx + geom_line(aes(x = x, y = g(x)), colour = "steelblue")
#Agrego el eje X e Y
gggx <- gggx + geom_vline(xintercept = 0, linetype = 1)+
   geom_hline(yintercept = 0, linetype = 1)
#Mapeo las escalas
ggfx=ggfx+scale_x_continuous(name="x",breaks=seq(0,3,0.5)) +scale_y_continuous(name="y=f(x)",breaks=seq(0,3,0.5)) 

gggx
```

Calculo el punto fijo y verifico graficamente que coincida con la raiz

```{r}
gggx=gggx+geom_vline(xintercept=iteracion_punto_fijo(f,1.5,0.01,300),linetype=1,size=1,colour="darkgreen")+geom_point(aes(x=iteracion_punto_fijo(f,1.5,0.01,300),y=g(iteracion_punto_fijo(f,1.5,0.01,300))),pch=10,size=5,col="red")

gggx


```

```{r}
paste("La raiz se enceuntra en ", iteracion_punto_fijo(f,1.5,0.1,100))
```


##Ejercicio 5

```{r}
f=function(x){
  x-(x^3+4*x^2-10)/(3*x^2+8*x)
}
g=function(x){
  -(x^3+4*x^2-10)/(3*x^2+8*x)
}
```

Grafico f(x) y g(x)

```{r}
graphics.off()
x <- seq(-10, 10, by = 0.1) #Genero vector para graficar
fx <- f(x)
df <- data.frame(x, fx) #Creo dataframe
gggx <- ggplot(data = df) #Cargo los datos
gggx <- gggx + aes(x = x, y = fx) #Cargo las variables
gggx <- gggx + geom_line(linetype = 1, colour = "darkblue")
#Gráfico x = y
gggx <- gggx + geom_line(aes(y = x),linetype=4, colour = "black")
#Gráfico la función del ejercicio donde esta la raiz
gggx <- gggx + geom_line(aes(x = x, y = g(x)), colour = "steelblue")
#Agrego el eje X e Y
gggx <- gggx + geom_vline(xintercept = 0, linetype = 1)+
   geom_hline(yintercept = 0, linetype = 1)



gggx
```

Calculo el punto fijo y verifico graficamente que coincida con la raiz

```{r}

gggx=gggx+geom_vline(xintercept=iteracion_punto_fijo(f,-1.5,0.0001,100),
                     linetype=1,size=1,colour="darkgreen")+
  geom_point(aes(x=iteracion_punto_fijo(f,-1.5,0.0001,100),
                 y=g(iteracion_punto_fijo(f,-1.5,0.0001,100))),pch=10,size=5,col="red")

gggx=gggx+geom_vline(xintercept=iteracion_punto_fijo(f,1.5,0.0001,100),
                     linetype=1,size=1,colour="darkgreen")+
  geom_point(aes(x=iteracion_punto_fijo(f,1.5,0.0001,100),
                 y=g(iteracion_punto_fijo(f,1.5,0.0001,100))),pch=10,size=5,col="red")

gggx

```

```{r}
paste("La raices se enceuntran en ", iteracion_punto_fijo(f,1.5,0.0001,100)," y en: ",iteracion_punto_fijo(f,-1.5,0.0001,100))

```

##Ejercicio 6

```{r}
f=function(x){
  -(x)^0.5+cos(x)+x
}
g=function(x){
  -(x)^0.5+cos(x)
}
```

Grafico

```{r}
graphics.off()
x <- seq(0, 2, by = 0.1) #Genero vector para graficar
fx <- f(x)
df <- data.frame(x, fx) #Creo dataframe
gggx <- ggplot(data = df) #Cargo los datos
gggx <- gggx + aes(x = x, y = fx) #Cargo las variables
gggx <- gggx + geom_line(linetype = 1, colour = "darkblue")
#Gráfico x = y
gggx <- gggx + geom_line(aes(y = x),linetype=4, colour = "black")
#Gráfico la función del ejercicio donde esta la raiz
gggx <- gggx + geom_line(aes(x = x, y = g(x)), colour = "steelblue")
#Agrego el eje X e Y
gggx <- gggx + geom_vline(xintercept = 0, linetype = 1)+
   geom_hline(yintercept = 0, linetype = 1)



gggx
```

Calculo el punto fijo y verifico graficamente que coincida con la raiz

```{r}

gggx=gggx+geom_vline(xintercept=iteracion_punto_fijo(f,1,0.0001,100),
                     linetype=1,size=1,colour="darkgreen")+
  geom_point(aes(x=iteracion_punto_fijo(f,1,0.0001,100),
                 y=g(iteracion_punto_fijo(f,1,0.0001,100))),pch=10,size=5,col="red")



gggx

```


```{r}
paste("La raiz se enceuntra en ", iteracion_punto_fijo(f,1,0.0001,100))

```


##Ejercicio 7

```{r}
f=function(x){
  log(2+cos(exp(x)-2))
}
g=function(x){
  -x+log(2+cos(exp(x)-2))
}
```

Grafico

```{r}
graphics.off()
x <- seq(0, 2, by = 0.1) #Genero vector para graficar
fx <- f(x)
df <- data.frame(x, fx) #Creo dataframe
gggx <- ggplot(data = df) #Cargo los datos
gggx <- gggx + aes(x = x, y = fx) #Cargo las variables
gggx <- gggx + geom_line(linetype = 1, colour = "darkblue")
#Gráfico x = y
gggx <- gggx + geom_line(aes(y = x),linetype=4, colour = "black")
#Gráfico la función del ejercicio donde esta la raiz
gggx <- gggx + geom_line(aes(x = x, y = g(x)), colour = "steelblue")
#Agrego el eje X e Y
gggx <- gggx + geom_vline(xintercept = 0, linetype = 1)+
   geom_hline(yintercept = 0, linetype = 1)



gggx
```

Calculo el punto fijo y verifico graficamente que coincida con la raiz

```{r}

gggx=gggx+geom_vline(xintercept=iteracion_punto_fijo(f,1,0.0001,100),
                     linetype=1,size=1,colour="darkgreen")+
  geom_point(aes(x=iteracion_punto_fijo(f,1,0.0001,100),
                 y=g(iteracion_punto_fijo(f,1,0.0001,100))),pch=10,size=5,col="red")



gggx

```

```{r}
paste("La raiz se enceuntra en ", iteracion_punto_fijo(f,1,0.0001,100))

```

##Ejercicio 8

```{r}
f=function(x){
  (x^3-7*x^2-6)/(-14)
}
g=function(x){
  (x^3-7*x^2-6)/(-14)-x
}
```

Grafico

```{r}
graphics.off()
x <- seq(0, 2, by = 0.1) #Genero vector para graficar
fx <- f(x)
df <- data.frame(x, fx) #Creo dataframe
gggx <- ggplot(data = df) #Cargo los datos
gggx <- gggx + aes(x = x, y = fx) #Cargo las variables
gggx <- gggx + geom_line(linetype = 1, colour = "darkblue")
#Gráfico x = y
gggx <- gggx + geom_line(aes(y = x),linetype=4, colour = "black")
#Gráfico la función del ejercicio donde esta la raiz
gggx <- gggx + geom_line(aes(x = x, y = g(x)), colour = "steelblue")
#Agrego el eje X e Y
gggx <- gggx + geom_vline(xintercept = 0, linetype = 1)+
   geom_hline(yintercept = 0, linetype = 1)



gggx
```

Calculo el punto fijo y verifico graficamente que coincida con la raiz

```{r}

gggx=gggx+geom_vline(xintercept=iteracion_punto_fijo(f,0.5,0.0001,100),
                     linetype=1,size=1,colour="darkgreen")+
  geom_point(aes(x=iteracion_punto_fijo(f,0.5,0.0001,100),
                 y=g(iteracion_punto_fijo(f,0.5,0.0001,100))),pch=10,size=5,col="red")



gggx

```

```{r}
paste("La raiz se enceuntra en ", iteracion_punto_fijo(f,0.5,0.0001,100))

```

#Metodo Newton-Raphson

##Ejercicio 1
Hallar la raiz para la funcion $e^x+2^(-x)+2cos(x)-6=0$ en $[1;2]$
Primero busco la derivada de la funcion

```{r}
f=function(x){
  exp(x)+2^(-x)+2*cos(x)-6
}
fe=expression(exp(x)+2^(-x)+2*cos(x)-6)
dfe=D(fe,"x")
fd=function(x){
  exp(x) - 2^(-x) * log(2) - 2 * sin(x)
}

```

Grafico

```{r}
x<-seq(-1,3,0.1)#Genero vector para graficar f(x)
fx<-f(x)
df<-data.frame(x,fx) #Creo dataframe

ggfx=ggplot(data=df) #cargo los datos
ggfx=ggfx+aes(x=x,y=fx)#Cargo variables
ggfx=ggfx+geom_line(linetype=1,colour="darkblue") #Agrego linea
ggfx=ggfx+geom_hline(yintercept=0,linetype=1)+geom_vline(xintercept = 0,linetype=1)#Creo x=0 e y=0
ggfx=ggfx+scale_x_continuous(name="x",breaks=seq(-1,4,0.5)) #cambio escala eje X
ggfx=ggfx+scale_y_continuous(name="y=f(x)",breaks=seq(-5,15,1)) #Cambio escala eje Y

#Ahora se que la raiz esta entre 1.5 y 2. Grafico puntos en ese area
ggfx=ggfx+geom_vline(xintercept=c(1.5,2),linetype=2,colour="red")
ggfx=ggfx+ggtitle("Funcion con raiz entre 1.5 y 2") #Agrego titulo

ggfx
  
```

Aplico el metodo Newton-Raphson

```{r}
paste("La raiz se encuentra en: ",metodo_newton(f,fd,1.5,0.0001,100))

```

##Ejercicio 2
Hallar la raiz para la funcion $log(x-1)+cos(x-1)=0$ en $[1.3;2]$
Primero busco la derivada de la funcion

```{r}
f=function(x){
  log(x-1)+cos(x-1)
}
fe=expression(log(x-1)+cos(x-1))
dfe=D(fe,"x")

fd=function(x){
  1/(x - 1) - sin(x - 1)
}


```

Grafico

```{r}
x<-seq(1.01,2.8,0.1)#Genero vector para graficar f(x)
fx<-f(x)
df<-data.frame(x,fx) #Creo dataframe

ggfx=ggplot(data=df) #cargo los datos
ggfx=ggfx+aes(x=x,y=fx)#Cargo variables
ggfx=ggfx+geom_line(linetype=1,colour="darkblue") #Agrego linea
ggfx=ggfx+geom_hline(yintercept=0,linetype=1)+geom_vline(xintercept = 0,linetype=1)#Creo x=0 e y=0
ggfx=ggfx+scale_x_continuous(name="x",breaks=seq(1,3,0.5)) #cambio escala eje X
ggfx=ggfx+scale_y_continuous(name="y=f(x)",breaks=seq(-2,2,0.5)) #Cambio escala eje Y

#Ahora se que la raiz esta entre 1 y 1.5. Grafico puntos en ese area
ggfx=ggfx+geom_vline(xintercept=c(1,1.5),linetype=2,colour="red")
ggfx=ggfx+ggtitle("Funcion con raiz entre 1 y 1.5") #Agrego titulo

ggfx

```
Aplico el metodo Newton-Raphson

```{r}
paste("La raiz se encuentra en: ",metodo_newton(f,fd,1.1,0.0001,100))

```

##Ejercicio 3


```{r}
f=function(x){
  2*x*cos(2*x)-(x-2)^2
}
fe=expression(2*x*cos(2*x)-(x-2)^2)
dfe=D(fe,"x")

fd=function(x){
  2 * cos(2 * x) - 2 * x * (sin(2 * x) * 2) - 2 * (x - 2)
}


```

Grafico en el intervalo $[2;3]$ y $[3;4]$

```{r}
x<-seq(0,4.1,0.01)#Genero vector para graficar f(x)
fx<-f(x)
df<-data.frame(x,fx) #Creo dataframe

ggfx=ggplot(data=df) #cargo los datos
ggfx=ggfx+aes(x=x,y=fx)#Cargo variables
ggfx=ggfx+geom_line(linetype=1,colour="darkblue") #Agrego linea
ggfx=ggfx+geom_hline(yintercept=0,linetype=1)+geom_vline(xintercept = 0,linetype=1)#Creo x=0 e y=0
ggfx=ggfx+scale_x_continuous(name="x",breaks=seq(0,4,0.5)) #cambio escala eje X
ggfx=ggfx+scale_y_continuous(name="y=f(x)",breaks=seq(-4,6,1)) #Cambio escala eje Y


ggfx=ggfx+geom_vline(xintercept=c(2,2.99),linetype=2,colour="red")+geom_vline(xintercept = c(3.01,4),linetype=2,colour="green")


ggfx

```
Aplico el metodo Newton-Raphson en ambos intervalos

```{r}
paste("Las raices se encuentran en: ",metodo_newton(f,fd,2.5,0.0001,100)
      , ", y en :",metodo_newton(f,fd,3.5,0.0001,100))

```

##Ejercicio 4

```{r}
f=function(x){
  (x-2)^2-log(x)
}
fe=expression((x-2)^2-log(x))
dfe=D(fe,"x")
fd=function(x){
  2 * (x - 2) - 1/x
}


```

Grafico en el intervalo $[1;2]$ y $[e;4]$

```{r}
x<-seq(0,4,0.01)#Genero vector para graficar f(x)
fx<-f(x)
df<-data.frame(x,fx) #Creo dataframe

ggfx=ggplot(data=df) #cargo los datos
ggfx=ggfx+aes(x=x,y=fx)#Cargo variables
ggfx=ggfx+geom_line(linetype=1,colour="darkblue") #Agrego linea
ggfx=ggfx+geom_hline(yintercept=0,linetype=1)+geom_vline(xintercept = 0,linetype=1)#Creo x=0 e y=0
ggfx=ggfx+scale_x_continuous(name="x",breaks=seq(0,5,0.5)) #cambio escala eje X
ggfx=ggfx+scale_y_continuous(name="y=f(x)",breaks=seq(-1,10,1)) #Cambio escala eje Y


ggfx=ggfx+geom_vline(xintercept=c(1,2),linetype=2,colour="red")+geom_vline(xintercept = c(2.72,4),linetype=2,colour="green")


ggfx

```
Aplico el metodo Newton-Raphson en ambos intervalos

```{r}
paste("Las raices se encuentran en: ",metodo_newton(f,fd,1.5,0.0001,100)
      , ", y en :",metodo_newton(f,fd,3,0.0001,100))

```

##Ejercicio 5

```{r}
f=function(x){
  exp(x)-3*x^2
}
fe=expression(exp(x)-3*x^2)
dfe=D(fe,"x")

fd=function(x){
  exp(x) - 3 * (2 * x)
}


```

Grafico en el intervalo $[0;1]$ y $[3;5]$

```{r}
x<-seq(0,4,0.001)#Genero vector para graficar f(x)
fx<-f(x)
df<-data.frame(x,fx) #Creo dataframe

ggfx=ggplot(data=df) #cargo los datos
ggfx=ggfx+aes(x=x,y=fx)#Cargo variables
ggfx=ggfx+geom_line(linetype=1,colour="darkblue") #Agrego linea
ggfx=ggfx+geom_hline(yintercept=0,linetype=1)+geom_vline(xintercept = 0,linetype=1)#Creo x=0 e y=0
ggfx=ggfx+scale_x_continuous(name="x",breaks=seq(0,5,0.5)) #cambio escala eje X
ggfx=ggfx+scale_y_continuous(name="y=f(x)",breaks=seq(-8,8,1)) #Cambio escala eje Y


ggfx=ggfx+geom_vline(xintercept=c(0,1),linetype=2,colour="red")+geom_vline(xintercept = c(3,5),linetype=2,colour="green")


ggfx

```
Aplico el metodo Newton-Raphson en ambos intervalos

```{r}
paste("Las raices se encuentran en: ",metodo_newton(f,fd,1.5,0.0001,100)
      , ", y en :",metodo_newton(f,fd,4,0.0001,100))

```


##Ejercicio 6


```{r}
f=function(x){
  sin(x)-exp(-x)
}
fe=expression(sin(x)-exp(-x))
dfe=D(fe,"x")

fd=function(x){
  cos(x) + exp(-x)
}


```

Grafico en el intervalo $[0;1]$ , $[3;4]$ y $[6;7]$

```{r}
x<-seq(0,8,0.001)#Genero vector para graficar f(x)
fx<-f(x)
df<-data.frame(x,fx) #Creo dataframe

ggfx=ggplot(data=df) #cargo los datos
ggfx=ggfx+aes(x=x,y=fx)#Cargo variables
ggfx=ggfx+geom_line(linetype=1,colour="darkblue") #Agrego linea
ggfx=ggfx+geom_hline(yintercept=0,linetype=1)+geom_vline(xintercept = 0,linetype=1)#Creo x=0 e y=0
ggfx=ggfx+scale_x_continuous(name="x",breaks=seq(0,10,0.5)) #cambio escala eje X
ggfx=ggfx+scale_y_continuous(name="y=f(x)",breaks=seq(-2,2,0.5)) #Cambio escala eje Y


ggfx=ggfx+geom_vline(xintercept=c(0,1),linetype=2,colour="red")+geom_vline(xintercept = c(3,4),linetype=2,colour="green")+geom_vline(xintercept=c(6,7),linetype=2,colour="yellow")


ggfx

```
Aplico el metodo Newton-Raphson en todos intervalos

```{r}
paste("Las raices se encuentran en: ",metodo_newton(f,fd,0.5,0.0001,100),", en :", metodo_newton(f,fd,3.1,0.0001,100)
      , ", y en :",metodo_newton(f,fd,6.5,0.0001,100))

```

##Ejercicio 7


```{r}
f=function(x){
  cos(x)-sqrt(x)
}
fe=expression(cos(x)-sqrt(x))
dfe=D(fe,"x")

fd=function(x){
  -(sin(x) + 0.5 * x^-0.5)
}


```

Grafico en el intervalo $[0;2]$ 

```{r}
x<-seq(0,2,0.001)#Genero vector para graficar f(x)
fx<-f(x)
df<-data.frame(x,fx) #Creo dataframe

ggfx=ggplot(data=df) #cargo los datos
ggfx=ggfx+aes(x=x,y=fx)#Cargo variables
ggfx=ggfx+geom_line(linetype=1,colour="darkblue") #Agrego linea
ggfx=ggfx+geom_hline(yintercept=0,linetype=1)+geom_vline(xintercept = 0,linetype=1)#Creo x=0 e y=0
ggfx=ggfx+scale_x_continuous(name="x",breaks=seq(0,3,0.1)) #cambio escala eje X
ggfx=ggfx+scale_y_continuous(name="y=f(x)",breaks=seq(-3,2,0.5)) #Cambio escala eje Y


ggfx=ggfx+geom_vline(xintercept=c(0.5,1),linetype=2,colour="red")


ggfx

```
Aplico el metodo Newton-Raphson en el intervalo

```{r}
paste("La raiz se encuentra en: ",metodo_newton(f,fd,0.6,0.0001,100))

```

##Ejercicio 8


```{r}
f=function(x){
  2+cos(exp(x)-2)-exp(x)
}
fe=expression(2+cos(exp(x)-2)-exp(x))
dfe=D(fe,"x")
fd=function(x){
  -(sin(exp(x) - 2) * exp(x) + exp(x))
}


```

Grafico en el intervalo $[0;1.5]$ 

```{r}
x<-seq(0,1.5,0.001)#Genero vector para graficar f(x)
fx<-f(x)
df<-data.frame(x,fx) #Creo dataframe

ggfx=ggplot(data=df) #cargo los datos
ggfx=ggfx+aes(x=x,y=fx)#Cargo variables
ggfx=ggfx+geom_line(linetype=1,colour="darkblue") #Agrego linea
ggfx=ggfx+geom_hline(yintercept=0,linetype=1)+geom_vline(xintercept = 0,linetype=1)#Creo x=0 e y=0
ggfx=ggfx+scale_x_continuous(name="x",breaks=seq(0,2,0.1)) #cambio escala eje X
ggfx=ggfx+scale_y_continuous(name="y=f(x)",breaks=seq(-4,2,0.5)) #Cambio escala eje Y


ggfx=ggfx+geom_vline(xintercept=c(0.5,1.5),linetype=2,colour="red")


ggfx

```
Aplico el metodo Newton-Raphson en el intervalo

```{r}
paste("La raiz se encuentra en: ",metodo_newton(f,fd,0.8,0.0001,100))

```


##Ejercicio 9


```{r}
f=function(x){
  x^3-7*x^2+14*x-6
}
fe=expression(x^3-7*x^2+14*x-6)
dfe=D(fe,"x")
fd=function(x){
  3 * x^2 - 7 * (2 * x) + 14
}


```

Grafico en el intervalo $[0;4]$ 

```{r}
x<-seq(0,4,0.001)#Genero vector para graficar f(x)
fx<-f(x)
df<-data.frame(x,fx) #Creo dataframe

ggfx=ggplot(data=df) #cargo los datos
ggfx=ggfx+aes(x=x,y=fx)#Cargo variables
ggfx=ggfx+geom_line(linetype=1,colour="darkblue") #Agrego linea
ggfx=ggfx+geom_hline(yintercept=0,linetype=1)+geom_vline(xintercept = 0,linetype=1)#Creo x=0 e y=0
ggfx=ggfx+scale_x_continuous(name="x",breaks=seq(0,5,0.5)) #cambio escala eje X
ggfx=ggfx+scale_y_continuous(name="y=f(x)",breaks=seq(-5,5,1)) #Cambio escala eje Y


ggfx=ggfx+geom_vline(xintercept=c(0.5,1),linetype=2,colour="red")+
  geom_vline(xintercept=c(2.8,3.1),linetype=2,colour="green")+
  geom_vline(xintercept=c(3.15,3.5),linetype=2,colour="yellow")


ggfx

```
Aplico el metodo Newton-Raphson en el intervalo

```{r}
paste("Las raices se encuentran en: ",metodo_newton(f,fd,0.5,0.0001,100),", en :", metodo_newton(f,fd,3,0.0001,100)
      , ", y en :",metodo_newton(f,fd,3.5,0.0001,100))
```


##Ejercicio 10


```{r}
f=function(x){
  cos(x)-x
}
fe=expression(cos(x)-x)
dfe=D(fe,"x")
fd=function(x){
  -(sin(x) + 1)
}


```

Grafico en el intervalo $[-2;2]$ 

```{r}
x<-seq(-2,2,0.001)#Genero vector para graficar f(x)
fx<-f(x)
df<-data.frame(x,fx) #Creo dataframe

ggfx=ggplot(data=df) #cargo los datos
ggfx=ggfx+aes(x=x,y=fx)#Cargo variables
ggfx=ggfx+geom_line(linetype=1,colour="darkblue") #Agrego linea
ggfx=ggfx+geom_hline(yintercept=0,linetype=1)+geom_vline(xintercept = 0,linetype=1)#Creo x=0 e y=0
ggfx=ggfx+scale_x_continuous(name="x",breaks=seq(-3,3,0.5)) #cambio escala eje X
ggfx=ggfx+scale_y_continuous(name="y=f(x)",breaks=seq(-3,2,1)) #Cambio escala eje Y


ggfx=ggfx+geom_vline(xintercept=c(0.5,1),linetype=2,colour="red")


ggfx

```
Aplico el metodo Newton-Raphson en el intervalo

```{r}
paste("Las raices se encuentran en: ",metodo_newton(f,fd,0.5,0.0001,100))
```

##Ejercicio 11


```{r}
f=function(x){
  -x^3-cos(x)
}
fe=expression(-x^3-cos(x))
dfe=D(fe,"x")
fd=function(x){
  -(3 * x^2 - sin(x))
}


```

Grafico en el intervalo $[-1;1]$ 

```{r}
x<-seq(-1,1,0.001)#Genero vector para graficar f(x)
fx<-f(x)
df<-data.frame(x,fx) #Creo dataframe

ggfx=ggplot(data=df) #cargo los datos
ggfx=ggfx+aes(x=x,y=fx)#Cargo variables
ggfx=ggfx+geom_line(linetype=1,colour="darkblue") #Agrego linea
ggfx=ggfx+geom_hline(yintercept=0,linetype=1)+geom_vline(xintercept = 0,linetype=1)#Creo x=0 e y=0
ggfx=ggfx+scale_x_continuous(name="x",breaks=seq(-1,1,0.1)) #cambio escala eje X
ggfx=ggfx+scale_y_continuous(name="y=f(x)",breaks=seq(-2,2,0.1)) #Cambio escala eje Y


ggfx=ggfx+geom_vline(xintercept=c(-0.5,-1),linetype=2,colour="red")


ggfx

```
Aplico el metodo Newton-Raphson en el intervalo

```{r}
paste("Las raices se encuentran en: ",metodo_newton(f,fd,-0.5,0.0001,100))
      
```
#Metodo secante
##Ejercicio 1
Hallar la raiz para la funcion $e^x+2^(-x)+2cos(x)-6=0$ en $[1;2]$


```{r}
f=function(x){
  exp(x)+2^(-x)+2*cos(x)-6
}


```

Grafico

```{r}
x<-seq(-1,3,0.1)#Genero vector para graficar f(x)
fx<-f(x)
df<-data.frame(x,fx) #Creo dataframe

ggfx=ggplot(data=df) #cargo los datos
ggfx=ggfx+aes(x=x,y=fx)#Cargo variables
ggfx=ggfx+geom_line(linetype=1,colour="darkblue") #Agrego linea
ggfx=ggfx+geom_hline(yintercept=0,linetype=1)+geom_vline(xintercept = 0,linetype=1)#Creo x=0 e y=0
ggfx=ggfx+scale_x_continuous(name="x",breaks=seq(-1,4,0.5)) #cambio escala eje X
ggfx=ggfx+scale_y_continuous(name="y=f(x)",breaks=seq(-5,15,1)) #Cambio escala eje Y


ggfx
  
```

Aplico el metodo de la secante

```{r}
paste("La raiz se encuentra en: ",metodo_secante(f,1.5,3,0.0001,100))

```

##Ejercicio 2
Hallar la raiz para la funcion $log(x-1)+cos(x-1)=0$ en $[1.3;2]$


```{r}
f=function(x){
  log(x-1)+cos(x-1)
}


```

Grafico

```{r}
x<-seq(1.01,2.8,0.1)#Genero vector para graficar f(x)
fx<-f(x)
df<-data.frame(x,fx) #Creo dataframe

ggfx=ggplot(data=df) #cargo los datos
ggfx=ggfx+aes(x=x,y=fx)#Cargo variables
ggfx=ggfx+geom_line(linetype=1,colour="darkblue") #Agrego linea
ggfx=ggfx+geom_hline(yintercept=0,linetype=1)+geom_vline(xintercept = 0,linetype=1)#Creo x=0 e y=0
ggfx=ggfx+scale_x_continuous(name="x",breaks=seq(1,3,0.5)) #cambio escala eje X
ggfx=ggfx+scale_y_continuous(name="y=f(x)",breaks=seq(-2,2,0.5)) #Cambio escala eje Y


ggfx

```
Aplico el metodo de la secante

```{r}
paste("La raiz se encuentra en: ",metodo_secante(f,1.4,1.9,0.0001,100))

```

##Ejercicio 3


```{r}
f=function(x){
  2*x*cos(2*x)-(x-2)^2
}



```

Grafico en el intervalo $[2;3]$ y $[3;4]$

```{r}
x<-seq(0,4.1,0.01)#Genero vector para graficar f(x)
fx<-f(x)
df<-data.frame(x,fx) #Creo dataframe

ggfx=ggplot(data=df) #cargo los datos
ggfx=ggfx+aes(x=x,y=fx)#Cargo variables
ggfx=ggfx+geom_line(linetype=1,colour="darkblue") #Agrego linea
ggfx=ggfx+geom_hline(yintercept=0,linetype=1)+geom_vline(xintercept = 0,linetype=1)#Creo x=0 e y=0
ggfx=ggfx+scale_x_continuous(name="x",breaks=seq(0,4,0.5)) #cambio escala eje X
ggfx=ggfx+scale_y_continuous(name="y=f(x)",breaks=seq(-4,6,1)) #Cambio escala eje Y




ggfx

```
Aplico el metodo de la secante en ambos intervalos

```{r}
paste("Las raices se encuentran en: ",metodo_secante(f,2.25,2.5,0.0001,100)
      , ", y en :",metodo_secante(f,3.5,3.75,0.0001,100))

```

##Ejercicio 4

```{r}
f=function(x){
  (x-2)^2-log(x)
}


```

Grafico en el intervalo $[1;2]$ y $[e;4]$

```{r}
x<-seq(0,4,0.01)#Genero vector para graficar f(x)
fx<-f(x)
df<-data.frame(x,fx) #Creo dataframe

ggfx=ggplot(data=df) #cargo los datos
ggfx=ggfx+aes(x=x,y=fx)#Cargo variables
ggfx=ggfx+geom_line(linetype=1,colour="darkblue") #Agrego linea
ggfx=ggfx+geom_hline(yintercept=0,linetype=1)+geom_vline(xintercept = 0,linetype=1)#Creo x=0 e y=0
ggfx=ggfx+scale_x_continuous(name="x",breaks=seq(0,5,0.5)) #cambio escala eje X
ggfx=ggfx+scale_y_continuous(name="y=f(x)",breaks=seq(-1,10,1)) #Cambio escala eje Y




ggfx

```
Aplico el metodo de la secante en ambos intervalos

```{r}
paste("Las raices se encuentran en: ",metodo_secante(f,1.25,1.5,0.0001,100)
      , ", y en :",metodo_secante(f,3,3.25,0.0001,100))

```

##Ejercicio 5

```{r}
f=function(x){
  exp(x)-3*x^2
}



```

Grafico en el intervalo $[0;1]$ y $[3;5]$

```{r}
x<-seq(0,4,0.001)#Genero vector para graficar f(x)
fx<-f(x)
df<-data.frame(x,fx) #Creo dataframe

ggfx=ggplot(data=df) #cargo los datos
ggfx=ggfx+aes(x=x,y=fx)#Cargo variables
ggfx=ggfx+geom_line(linetype=1,colour="darkblue") #Agrego linea
ggfx=ggfx+geom_hline(yintercept=0,linetype=1)+geom_vline(xintercept = 0,linetype=1)#Creo x=0 e y=0
ggfx=ggfx+scale_x_continuous(name="x",breaks=seq(0,5,0.5)) #cambio escala eje X
ggfx=ggfx+scale_y_continuous(name="y=f(x)",breaks=seq(-8,8,1)) #Cambio escala eje Y




ggfx

```
Aplico el metodo de la secante en ambos intervalos

```{r}
paste("Las raices se encuentran en: ",metodo_secante(f,0.75,1,0.0001,100)
      , ", y en :",metodo_secante(f,3.5,4,0.0001,100))

```


##Ejercicio 6


```{r}
f=function(x){
  sin(x)-exp(-x)
}



```

Grafico en el intervalo $[0;1]$ , $[3;4]$ y $[6;7]$

```{r}
x<-seq(0,8,0.001)#Genero vector para graficar f(x)
fx<-f(x)
df<-data.frame(x,fx) #Creo dataframe

ggfx=ggplot(data=df) #cargo los datos
ggfx=ggfx+aes(x=x,y=fx)#Cargo variables
ggfx=ggfx+geom_line(linetype=1,colour="darkblue") #Agrego linea
ggfx=ggfx+geom_hline(yintercept=0,linetype=1)+geom_vline(xintercept = 0,linetype=1)#Creo x=0 e y=0
ggfx=ggfx+scale_x_continuous(name="x",breaks=seq(0,10,0.5)) #cambio escala eje X
ggfx=ggfx+scale_y_continuous(name="y=f(x)",breaks=seq(-2,2,0.5)) #Cambio escala eje Y



ggfx

```
Aplico el metodo de la secante en todos intervalos

```{r}
paste("Las raices se encuentran en: ",metodo_secante(f,0.5,0.75,0.0001,100),", en :", metodo_secante(f,3,3.25,0.0001,100)
      , ", y en :",metodo_secante(f,6.25,6.5,0.0001,100))

```

##Ejercicio 7


```{r}
f=function(x){
  cos(x)-sqrt(x)
}



```

Grafico en el intervalo $[0;2]$ 

```{r}
x<-seq(0,2,0.001)#Genero vector para graficar f(x)
fx<-f(x)
df<-data.frame(x,fx) #Creo dataframe

ggfx=ggplot(data=df) #cargo los datos
ggfx=ggfx+aes(x=x,y=fx)#Cargo variables
ggfx=ggfx+geom_line(linetype=1,colour="darkblue") #Agrego linea
ggfx=ggfx+geom_hline(yintercept=0,linetype=1)+geom_vline(xintercept = 0,linetype=1)#Creo x=0 e y=0
ggfx=ggfx+scale_x_continuous(name="x",breaks=seq(0,3,0.1)) #cambio escala eje X
ggfx=ggfx+scale_y_continuous(name="y=f(x)",breaks=seq(-3,2,0.5)) #Cambio escala eje Y





ggfx

```
Aplico el metodo de la secante en el intervalo

```{r}
paste("La raiz se encuentra en: ",metodo_secante(f,0.6,0.7,0.0001,100))

```

##Ejercicio 8


```{r}
f=function(x){
  2+cos(exp(x)-2)-exp(x)
}



```

Grafico en el intervalo $[0;1.5]$ 

```{r}
x<-seq(0,1.5,0.001)#Genero vector para graficar f(x)
fx<-f(x)
df<-data.frame(x,fx) #Creo dataframe

ggfx=ggplot(data=df) #cargo los datos
ggfx=ggfx+aes(x=x,y=fx)#Cargo variables
ggfx=ggfx+geom_line(linetype=1,colour="darkblue") #Agrego linea
ggfx=ggfx+geom_hline(yintercept=0,linetype=1)+geom_vline(xintercept = 0,linetype=1)#Creo x=0 e y=0
ggfx=ggfx+scale_x_continuous(name="x",breaks=seq(0,2,0.1)) #cambio escala eje X
ggfx=ggfx+scale_y_continuous(name="y=f(x)",breaks=seq(-4,2,0.5)) #Cambio escala eje Y




ggfx

```
Aplico el metodo de la secante en el intervalo

```{r}
paste("La raiz se encuentra en: ",metodo_secante(f,0.9,1.1,0.0001,100))

```


##Ejercicio 9


```{r}
f=function(x){
  x^3-7*x^2+14*x-6
}



```

Grafico en el intervalo $[0;4]$ 

```{r}
x<-seq(0,4,0.001)#Genero vector para graficar f(x)
fx<-f(x)
df<-data.frame(x,fx) #Creo dataframe

ggfx=ggplot(data=df) #cargo los datos
ggfx=ggfx+aes(x=x,y=fx)#Cargo variables
ggfx=ggfx+geom_line(linetype=1,colour="darkblue") #Agrego linea
ggfx=ggfx+geom_hline(yintercept=0,linetype=1)+geom_vline(xintercept = 0,linetype=1)#Creo x=0 e y=0
ggfx=ggfx+scale_x_continuous(name="x",breaks=seq(0,5,0.5)) #cambio escala eje X
ggfx=ggfx+scale_y_continuous(name="y=f(x)",breaks=seq(-5,5,1)) #Cambio escala eje Y



ggfx

```
Aplico el metodo de la secante en el intervalo

```{r}
paste("Las raices se encuentran en: ",metodo_secante(f,0.5,0.75,0.0001,100),", en :", metodo_secante(f,2.75,3.25,0.0001,100)
      , ", y en :",metodo_secante(f,3.25,3.5,0.0001,100))
```


##Ejercicio 10


```{r}
f=function(x){
  cos(x)-x
}

```

Grafico en el intervalo $[-2;2]$ 

```{r}
x<-seq(-2,2,0.001)#Genero vector para graficar f(x)
fx<-f(x)
df<-data.frame(x,fx) #Creo dataframe

ggfx=ggplot(data=df) #cargo los datos
ggfx=ggfx+aes(x=x,y=fx)#Cargo variables
ggfx=ggfx+geom_line(linetype=1,colour="darkblue") #Agrego linea
ggfx=ggfx+geom_hline(yintercept=0,linetype=1)+geom_vline(xintercept = 0,linetype=1)#Creo x=0 e y=0
ggfx=ggfx+scale_x_continuous(name="x",breaks=seq(-3,3,0.5)) #cambio escala eje X
ggfx=ggfx+scale_y_continuous(name="y=f(x)",breaks=seq(-3,2,1)) #Cambio escala eje Y



ggfx

```
Aplico el metodo de la secante en el intervalo

```{r}
paste("Las raices se encuentran en: ",metodo_secante(f,0.5,1,0.0001,100))
```

##Ejercicio 11


```{r}
f=function(x){
  -x^3-cos(x)
}

```

Grafico en el intervalo $[-1;1]$ 

```{r}
x<-seq(-1,1,0.001)#Genero vector para graficar f(x)
fx<-f(x)
df<-data.frame(x,fx) #Creo dataframe

ggfx=ggplot(data=df) #cargo los datos
ggfx=ggfx+aes(x=x,y=fx)#Cargo variables
ggfx=ggfx+geom_line(linetype=1,colour="darkblue") #Agrego linea
ggfx=ggfx+geom_hline(yintercept=0,linetype=1)+geom_vline(xintercept = 0,linetype=1)#Creo x=0 e y=0
ggfx=ggfx+scale_x_continuous(name="x",breaks=seq(-1,1,0.1)) #cambio escala eje X
ggfx=ggfx+scale_y_continuous(name="y=f(x)",breaks=seq(-2,2,0.1)) #Cambio escala eje Y


ggfx

```
Aplico el metodo de la secante en el intervalo

```{r}
paste("Las raices se encuentran en: ",metodo_secante(f,-0.9,-0.8,0.0001,100))
      
```
#Metodo posicion falsa
##Ejercicio 1
Hallar la raiz para la funcion $e^x+2^(-x)+2cos(x)-6=0$ en $[1;2]$


```{r}
f=function(x){
  exp(x)+2^(-x)+2*cos(x)-6
}


```

Grafico

```{r}
x<-seq(-1,3,0.1)#Genero vector para graficar f(x)
fx<-f(x)
df<-data.frame(x,fx) #Creo dataframe

ggfx=ggplot(data=df) #cargo los datos
ggfx=ggfx+aes(x=x,y=fx)#Cargo variables
ggfx=ggfx+geom_line(linetype=1,colour="darkblue") #Agrego linea
ggfx=ggfx+geom_hline(yintercept=0,linetype=1)+geom_vline(xintercept = 0,linetype=1)#Creo x=0 e y=0
ggfx=ggfx+scale_x_continuous(name="x",breaks=seq(-1,4,0.5)) #cambio escala eje X
ggfx=ggfx+scale_y_continuous(name="y=f(x)",breaks=seq(-5,15,1)) #Cambio escala eje Y


ggfx
  
```

Aplico el metodo de posicion falsa

```{r}
paste("La raiz se encuentra en: ",posicion_falsa(f,1.5,2,0.00001,100))

```

##Ejercicio 2
Hallar la raiz para la funcion $log(x-1)+cos(x-1)=0$ en $[1.3;2]$


```{r}
f=function(x){
  log(x-1)+cos(x-1)
}


```

Grafico

```{r}
x<-seq(1.01,2.8,0.1)#Genero vector para graficar f(x)
fx<-f(x)
df<-data.frame(x,fx) #Creo dataframe

ggfx=ggplot(data=df) #cargo los datos
ggfx=ggfx+aes(x=x,y=fx)#Cargo variables
ggfx=ggfx+geom_line(linetype=1,colour="darkblue") #Agrego linea
ggfx=ggfx+geom_hline(yintercept=0,linetype=1)+geom_vline(xintercept = 0,linetype=1)#Creo x=0 e y=0
ggfx=ggfx+scale_x_continuous(name="x",breaks=seq(1,3,0.5)) #cambio escala eje X
ggfx=ggfx+scale_y_continuous(name="y=f(x)",breaks=seq(-2,2,0.5)) #Cambio escala eje Y


ggfx

```
Aplico el metodo de posicion falsa

```{r}
paste("La raiz se encuentra en: ",posicion_falsa(f,1.25,1.5,0.0001,100))

```

##Ejercicio 3


```{r}
f=function(x){
  2*x*cos(2*x)-(x-2)^2
}



```

Grafico en el intervalo $[2;3]$ y $[3;4]$

```{r}
x<-seq(0,4.1,0.01)#Genero vector para graficar f(x)
fx<-f(x)
df<-data.frame(x,fx) #Creo dataframe

ggfx=ggplot(data=df) #cargo los datos
ggfx=ggfx+aes(x=x,y=fx)#Cargo variables
ggfx=ggfx+geom_line(linetype=1,colour="darkblue") #Agrego linea
ggfx=ggfx+geom_hline(yintercept=0,linetype=1)+geom_vline(xintercept = 0,linetype=1)#Creo x=0 e y=0
ggfx=ggfx+scale_x_continuous(name="x",breaks=seq(0,4,0.5)) #cambio escala eje X
ggfx=ggfx+scale_y_continuous(name="y=f(x)",breaks=seq(-4,6,1)) #Cambio escala eje Y




ggfx

```
Aplico el metodo de posicion falsa en ambos intervalos

```{r}
paste("Las raices se encuentran en: ",posicion_falsa(f,2.25,2.5,0.0001,100)
      , ", y en :",posicion_falsa(f,3.5,3.75,0.0001,100))

```

##Ejercicio 4

```{r}
f=function(x){
  (x-2)^2-log(x)
}


```

Grafico en el intervalo $[1;2]$ y $[e;4]$

```{r}
x<-seq(0,4,0.01)#Genero vector para graficar f(x)
fx<-f(x)
df<-data.frame(x,fx) #Creo dataframe

ggfx=ggplot(data=df) #cargo los datos
ggfx=ggfx+aes(x=x,y=fx)#Cargo variables
ggfx=ggfx+geom_line(linetype=1,colour="darkblue") #Agrego linea
ggfx=ggfx+geom_hline(yintercept=0,linetype=1)+geom_vline(xintercept = 0,linetype=1)#Creo x=0 e y=0
ggfx=ggfx+scale_x_continuous(name="x",breaks=seq(0,5,0.5)) #cambio escala eje X
ggfx=ggfx+scale_y_continuous(name="y=f(x)",breaks=seq(-1,10,1)) #Cambio escala eje Y




ggfx

```
Aplico el metodo de posicion falsa en ambos intervalos

```{r}
paste("Las raices se encuentran en: ",posicion_falsa(f,1.25,1.5,0.0001,100)
      , ", y en :",posicion_falsa(f,3,3.25,0.0001,100))

```

##Ejercicio 5

```{r}
f=function(x){
  exp(x)-3*x^2
}
```

Grafico en el intervalo $[0;1]$ y $[3;5]$

```{r}
x<-seq(0,4,0.001)#Genero vector para graficar f(x)
fx<-f(x)
df<-data.frame(x,fx) #Creo dataframe

ggfx=ggplot(data=df) #cargo los datos
ggfx=ggfx+aes(x=x,y=fx)#Cargo variables
ggfx=ggfx+geom_line(linetype=1,colour="darkblue") #Agrego linea
ggfx=ggfx+geom_hline(yintercept=0,linetype=1)+geom_vline(xintercept = 0,linetype=1)#Creo x=0 e y=0
ggfx=ggfx+scale_x_continuous(name="x",breaks=seq(0,5,0.5)) #cambio escala eje X
ggfx=ggfx+scale_y_continuous(name="y=f(x)",breaks=seq(-8,8,1)) #Cambio escala eje Y




ggfx

```
Aplico el metodo de posicion falsa en ambos intervalos

```{r}
paste("Las raices se encuentran en: ",posicion_falsa(f,0.75,1,0.0001,100)
      , ", y en :",posicion_falsa(f,3.5,4,0.0001,100))

```


##Ejercicio 6


```{r}
f=function(x){
  sin(x)-exp(-x)
}



```

Grafico en el intervalo $[0;1]$ , $[3;4]$ y $[6;7]$

```{r}
x<-seq(0,8,0.001)#Genero vector para graficar f(x)
fx<-f(x)
df<-data.frame(x,fx) #Creo dataframe

ggfx=ggplot(data=df) #cargo los datos
ggfx=ggfx+aes(x=x,y=fx)#Cargo variables
ggfx=ggfx+geom_line(linetype=1,colour="darkblue") #Agrego linea
ggfx=ggfx+geom_hline(yintercept=0,linetype=1)+geom_vline(xintercept = 0,linetype=1)#Creo x=0 e y=0
ggfx=ggfx+scale_x_continuous(name="x",breaks=seq(0,10,0.5)) #cambio escala eje X
ggfx=ggfx+scale_y_continuous(name="y=f(x)",breaks=seq(-2,2,0.5)) #Cambio escala eje Y



ggfx

```
Aplico el metodo de posicion falsa en todos intervalos

```{r}
paste("Las raices se encuentran en: ",posicion_falsa(f,0.5,0.75,0.0001,100),", en :", posicion_falsa(f,3,3.25,0.0001,100)
      , ", y en :",posicion_falsa(f,6.25,6.5,0.0001,100))

```

##Ejercicio 7


```{r}
f=function(x){
  cos(x)-sqrt(x)
}



```

Grafico en el intervalo $[0;2]$ 

```{r}
x<-seq(0,2,0.001)#Genero vector para graficar f(x)
fx<-f(x)
df<-data.frame(x,fx) #Creo dataframe

ggfx=ggplot(data=df) #cargo los datos
ggfx=ggfx+aes(x=x,y=fx)#Cargo variables
ggfx=ggfx+geom_line(linetype=1,colour="darkblue") #Agrego linea
ggfx=ggfx+geom_hline(yintercept=0,linetype=1)+geom_vline(xintercept = 0,linetype=1)#Creo x=0 e y=0
ggfx=ggfx+scale_x_continuous(name="x",breaks=seq(0,3,0.1)) #cambio escala eje X
ggfx=ggfx+scale_y_continuous(name="y=f(x)",breaks=seq(-3,2,0.5)) #Cambio escala eje Y





ggfx

```
Aplico el metodo de posicion falsa en el intervalo

```{r}
paste("La raiz se encuentra en: ",posicion_falsa(f,0.6,0.7,0.0001,100))

```

##Ejercicio 8


```{r}
f=function(x){
  2+cos(exp(x)-2)-exp(x)
}



```

Grafico en el intervalo $[0;1.5]$ 

```{r}
x<-seq(0,1.5,0.001)#Genero vector para graficar f(x)
fx<-f(x)
df<-data.frame(x,fx) #Creo dataframe

ggfx=ggplot(data=df) #cargo los datos
ggfx=ggfx+aes(x=x,y=fx)#Cargo variables
ggfx=ggfx+geom_line(linetype=1,colour="darkblue") #Agrego linea
ggfx=ggfx+geom_hline(yintercept=0,linetype=1)+geom_vline(xintercept = 0,linetype=1)#Creo x=0 e y=0
ggfx=ggfx+scale_x_continuous(name="x",breaks=seq(0,2,0.1)) #cambio escala eje X
ggfx=ggfx+scale_y_continuous(name="y=f(x)",breaks=seq(-4,2,0.5)) #Cambio escala eje Y




ggfx

```
Aplico el metodo de posicion falsa en el intervalo

```{r}
paste("La raiz se encuentra en: ",posicion_falsa(f,0.9,1.1,0.0001,100))

```


##Ejercicio 9


```{r}
f=function(x){
  x^3-7*x^2+14*x-6
}

```

Grafico en el intervalo $[0;4]$ 

```{r}
x<-seq(0,4,0.001)#Genero vector para graficar f(x)
fx<-f(x)
df<-data.frame(x,fx) #Creo dataframe

ggfx=ggplot(data=df) #cargo los datos
ggfx=ggfx+aes(x=x,y=fx)#Cargo variables
ggfx=ggfx+geom_line(linetype=1,colour="darkblue") #Agrego linea
ggfx=ggfx+geom_hline(yintercept=0,linetype=1)+geom_vline(xintercept = 0,linetype=1)#Creo x=0 e y=0
ggfx=ggfx+scale_x_continuous(name="x",breaks=seq(0,5,0.5)) #cambio escala eje X
ggfx=ggfx+scale_y_continuous(name="y=f(x)",breaks=seq(-5,5,1)) #Cambio escala eje Y



ggfx

```
Aplico el metodo de posicion falsa en el intervalo

```{r}
paste("Las raices se encuentran en: ",posicion_falsa(f,0.5,0.75,0.0001,100),", en :", posicion_falsa(f,2.75,3.25,0.0001,100)
      , ", y en :",posicion_falsa(f,3.25,3.5,0.0001,100))
```


##Ejercicio 10


```{r}
f=function(x){
  cos(x)-x
}

```

Grafico en el intervalo $[-2;2]$ 

```{r}
x<-seq(-2,2,0.001)#Genero vector para graficar f(x)
fx<-f(x)
df<-data.frame(x,fx) #Creo dataframe

ggfx=ggplot(data=df) #cargo los datos
ggfx=ggfx+aes(x=x,y=fx)#Cargo variables
ggfx=ggfx+geom_line(linetype=1,colour="darkblue") #Agrego linea
ggfx=ggfx+geom_hline(yintercept=0,linetype=1)+geom_vline(xintercept = 0,linetype=1)#Creo x=0 e y=0
ggfx=ggfx+scale_x_continuous(name="x",breaks=seq(-3,3,0.5)) #cambio escala eje X
ggfx=ggfx+scale_y_continuous(name="y=f(x)",breaks=seq(-3,2,1)) #Cambio escala eje Y



ggfx

```
Aplico el metodo de posicion falsa en el intervalo

```{r}
paste("Las raices se encuentran en: ",posicion_falsa(f,0.5,1,0.0001,100))
```

##Ejercicio 11


```{r}
f=function(x){
  -x^3-cos(x)
}

```

Grafico en el intervalo $[-1;1]$ 

```{r}
x<-seq(-1,1,0.001)#Genero vector para graficar f(x)
fx<-f(x)
df<-data.frame(x,fx) #Creo dataframe

ggfx=ggplot(data=df) #cargo los datos
ggfx=ggfx+aes(x=x,y=fx)#Cargo variables
ggfx=ggfx+geom_line(linetype=1,colour="darkblue") #Agrego linea
ggfx=ggfx+geom_hline(yintercept=0,linetype=1)+geom_vline(xintercept = 0,linetype=1)#Creo x=0 e y=0
ggfx=ggfx+scale_x_continuous(name="x",breaks=seq(-1,1,0.1)) #cambio escala eje X
ggfx=ggfx+scale_y_continuous(name="y=f(x)",breaks=seq(-2,2,0.1)) #Cambio escala eje Y


ggfx

```
Aplico el metodo de posicion falsa en el intervalo

```{r}
paste("Las raices se encuentran en: ",posicion_falsa(f,-0.9,-0.8,0.0001,100))
      
```