---
title: "Ejercicios Broyden"
author: "Agustin Huczok"
date: "2/10/2021"
output: pdf_document
---

```{r setup, include=FALSE}
knitr::opts_chunk$set(echo = TRUE)
```


#a

## Vector de aproximaciones iniciales ----
```{r}
x <- matrix( c(0.1, 0.1,-0.1),
               nrow = 3 ,
               ncol = 1,
               byrow = TRUE)
```



## Elementos de la matriz Jacobiana J(X), derivadas de las funciones 
```{r}
fa <- function(x1,x2,x3){
  3*x1-cos(x2*x3)-0.5
}

fae=expression(3*x1-cos(x2*x3)-0.5)
D(fae,"x1")
D(fae,"x2")
D(fae,"x3")

dfa <- function(x1,x2,x3){
  dfa1 <- 3
  dfa2 <- sin(x2 * x3) * x3
  dfa3 <- sin(x2 * x3) * x2
  
  
  return(matrix(c(dfa1,dfa2,dfa3),
                nrow = 1, ncol = 3))
}

fb <- function(x1,x2,x3){
  x1^2-81*(x2+0.1)^2+sin(x3)+1.06
}
  fbe=expression(x1^2-81*(x2+0.1)^2+sin(x3)+1.06)
  D(fbe,"x1")
  D(fbe,"x2")
  D(fbe,"x3")
  
  dfb <- function(x1,x2,x3){
    dfb1 <- 2 * x1
    dfb2 <- -(81 * (2 * (x2 + 0.1)))
    dfb3 <- cos(x3)
    
    return(matrix(c(dfb1,dfb2,dfb3),
                  nrow = 1, ncol = 3))
  }
  
  fc <- function(x1,x2,x3){
  exp(-x1*x2)+20*x3+(10*pi-3)/3
}
  fce=expression(exp(-x1*x2)+20*x3+(10*pi-3)/3)
  D(fce,"x1")
  D(fce,"x2")
  D(fce,"x3")
  
  dfc <- function(x1,x2,x3){
    dfc1 <- -(exp(-x1 * x2) * x2)
    dfc2 <- -(exp(-x1 * x2) * x1)
    dfc3 <- 20
    
    return(matrix(c(dfc1,dfc2,dfc3),
                  nrow = 1, ncol = 3))
  }
  
```

##Algoritmo
```{r}
BroydenSEnoL <- function(x , TOL, N){
  
  # defino el vector FX adentro para que tome los valores de x
  FX <- matrix(c(fa(x[1],x[2],x[3]),
                 fb(x[1],x[2],x[3]),
                 fc(x[1],x[2],x[3])),ncol = 1,nrow = 3,byrow=TRUE)
  
  # defino la matriz Jacobiana J(X) que tiene las derivadas de las funciones de F respecto a cada variable x
  # ordenada por fila
  Jacobiano <- matrix(data = c(dfa(x[1],x[2],x[3]),
                        dfb(x[1],x[2],x[3]),
                        dfc(x[1],x[2],x[3])),ncol = 3, nrow = 3,byrow = TRUE)
  #Paso 1 asigno FX a v
  v <- FX
  
  # Paso 2 invierto la matriz A0 y la llamo A
  A <- solve(Jacobiano)
  # Paso 3 creo el vector s resultado de Av y x 
  s <- -A%*%v  
  x <- x + s
  k <- 2
  # Paso 4 empieza el bucle y va iterando y reasignando los vectores
  while(k <= N){
    
    # Paso 5
    w <- v
    v <- matrix(c(fa(x[1],x[2],x[3]),
                  fb(x[1],x[2],x[3]),
                  fc(x[1],x[2],x[3])),ncol = 1,nrow = 3,byrow=TRUE)
    y <- v-w
    
    # Paso 6 
    z <- -A%*%y
    
    # Paso 7 uso vector s traspuesto para p
    p <- -t(s)%*%z
    
    # Paso 8 (u) traspuesta (el resultado ya es traspuesto)
    u <- t(s)%*%A
    
    # paso 9 Reasigno la matriz A, el vect s y el vect x para la nueva vuelta
    A <- A + (s+z)%*%(u/p[1])
    
    # Paso 10
    s <- -A%*%v
    
    # Paso 11
    x <- x + s
    
    # Paso 12 condicion para salir del while
    norma <- norm(s,type = 'F') 
    if (norma <= TOL){
      return(x)
      break
    }
    k <- k + 1
  }
  return(paste('El procedimiento fallo luego de superar el maximo de', N,'iteraciones'))
}
```

##Aplico logaritmo

```{r}
Resultado=BroydenSEnoL(x,10^-10,1000)
Resultado
```


## Corroboro
```{r}



#Asigno los rdos del algoritmo a las variables x1,x2
x1 <- BroydenSEnoL(x, 10^-10, 1000)[1] #posicion, osea mult por posicion 1
x2 <- BroydenSEnoL(x, 10^-10, 1000)[2]
x3 <- BroydenSEnoL(x, 10^-10, 1000)[3]
```

##Resultados
```{r}



fa(x1, x2, x3)
fb(x1, x2, x3)
fc(x1, x2, x3)

```





#b

```{r}
options(scipen=999)
```


## Vector de aproximaciones iniciales ----
```{r}
x <- matrix( c(-1, -2,1),
               nrow = 3 ,
               ncol = 1,
               byrow = TRUE)
```



## Elementos de la matriz Jacobiana J(X), derivadas de las funciones 
```{r}
fa <- function(x1,x2,x3){
  x1^3+x1^2*x2-x1*x3+6
}

fae=expression(x1^3+x1^2*x2-x1*x3+6)
D(fae,"x1")
D(fae,"x2")
D(fae,"x3")

dfa <- function(x1,x2,x3){
  dfa1 <- 3 * x1^2 + 2 * x1 * x2 - x3
  dfa2 <- x1^2
  dfa3 <- -x1
  
  
  return(matrix(c(dfa1,dfa2,dfa3),
                nrow = 1, ncol = 3))
}

fb <- function(x1,x2,x3){
  exp(x1)+exp(x2)-x3
}
  fbe=expression(exp(x1)+exp(x2)-x3)
  D(fbe,"x1")
  D(fbe,"x2")
  D(fbe,"x3")
  
  dfb <- function(x1,x2,x3){
    dfb1 <- exp(x1)
    dfb2 <- exp(x2)
    dfb3 <- -1
    
    return(matrix(c(dfb1,dfb2,dfb3),
                  nrow = 1, ncol = 3))
  }
  
  fc <- function(x1,x2,x3){
  x2^2-2*x1*x3-4
}
  fce=expression(x2^2-2*x1*x3)
  D(fce,"x1")
  D(fce,"x2")
  D(fce,"x3")
  
  dfc <- function(x1,x2,x3){
    dfc1 <- -(2 * x3)
    dfc2 <- 2*x2
    dfc3 <- -(2 * x1)
    
    return(matrix(c(dfc1,dfc2,dfc3),
                  nrow = 1, ncol = 3))
  }
  
```

##Algoritmo
```{r}
BroydenSEnoL <- function(x , TOL, N){
  
  # defino el vector FX adentro para que tome los valores de x
  FX <- matrix(c(fa(x[1],x[2],x[3]),
                 fb(x[1],x[2],x[3]),
                 fc(x[1],x[2],x[3])),ncol = 1,nrow = 3,byrow=TRUE)
  
  # defino la matriz Jacobiana J(X) que tiene las derivadas de las funciones de F respecto a cada variable x
  # ordenada por fila
  Jacobiano <- matrix(data = c(dfa(x[1],x[2],x[3]),
                        dfb(x[1],x[2],x[3]),
                        dfc(x[1],x[2],x[3])),ncol = 3, nrow = 3,byrow = TRUE)
  #Paso 1 asigno FX a v
  v <- FX
  
  # Paso 2 invierto la matriz A0 y la llamo A
  A <- solve(Jacobiano)
  # Paso 3 creo el vector s resultado de Av y x 
  s <- -A%*%v  
  x <- x + s
  k <- 2
  # Paso 4 empieza el bucle y va iterando y reasignando los vectores
  while(k <= N){
    
    # Paso 5
    w <- v
    v <- matrix(c(fa(x[1],x[2],x[3]),
                  fb(x[1],x[2],x[3]),
                  fc(x[1],x[2],x[3])),ncol = 1,nrow = 3,byrow=TRUE)
    y <- v-w
    
    # Paso 6 
    z <- -A%*%y
    
    # Paso 7 uso vector s traspuesto para p
    p <- -t(s)%*%z
    
    # Paso 8 (u) traspuesta (el resultado ya es traspuesto)
    u <- t(s)%*%A
    
    # paso 9 Reasigno la matriz A, el vect s y el vect x para la nueva vuelta
    A <- A + (s+z)%*%(u/p[1])
    
    # Paso 10
    s <- -A%*%v
    
    # Paso 11
    x <- x + s
    
    # Paso 12 condicion para salir del while
    norma <- norm(s,type = 'F') 
    if (norma <= TOL){
      return(x)
      break
    }
    k <- k + 1
  }
  return(paste('El procedimiento fallo luego de superar el maximo de', N,'iteraciones'))
}
```

##Aplico logaritmo

```{r}
Resultado=BroydenSEnoL(x,10^-5,100)
Resultado
```


## Corroboro
```{r}



#Asigno los rdos del algoritmo a las variables x1,x2
x1 <- BroydenSEnoL(x, 10^-5, 100)[1] #posicion, osea mult por posicion 1
x2 <- BroydenSEnoL(x, 10^-5, 100)[2]
x3 <- BroydenSEnoL(x, 10^-5, 100)[2]
```

##Resultados
```{r}



fa(x1, x2, x3)
fb(x1, x2, x3)
fc(x1, x2, x3)

```






#c


```{r}
options(scipen=999)
```


## Vector de aproximaciones iniciales ----
```{r}
x <- matrix( c(0, 0,0),
               nrow = 3 ,
               ncol = 1,
               byrow = TRUE)
```



## Elementos de la matriz Jacobiana J(X), derivadas de las funciones 
```{r}
fa <- function(x1,x2,x3){
  6*x1-2*cos(x2*x3)-1
}

fae=expression(6*x1-2*cos(x2*x3)-1)
D(fae,"x1")
D(fae,"x2")
D(fae,"x3")

dfa <- function(x1,x2,x3){
  dfa1 <- 6
  dfa2 <- 2 * (sin(x2 * x3) * x3)
  dfa3 <- 2 * (sin(x2 * x3) * x2)
  
  
  return(matrix(c(dfa1,dfa2,dfa3),
                nrow = 1, ncol = 3))
}

fb <- function(x1,x2,x3){
  9*x2+sqrt(x1^2+sin(x3)+1.06)+0.9
}
  fbe=expression( 9*x2+sqrt(x1^2+sin(x3)+1.06)+0.9)
  D(fbe,"x1")
  D(fbe,"x2")
  D(fbe,"x3")
  
  dfb <- function(x1,x2,x3){
    dfb1 <- 0.5 * (2 * x1 * (x1^2 + sin(x3) + 1.06)^-0.5)
    dfb2 <- 9
    dfb3 <- 0.5 * (cos(x3) * (x1^2 + sin(x3) + 1.06)^-0.5)
    
    return(matrix(c(dfb1,dfb2,dfb3),
                  nrow = 1, ncol = 3))
  }
  
  fc <- function(x1,x2,x3){
  60*x3+3*exp(-x1*x2)+10*pi-3
}
  fce=expression(60*x3+3*exp(-x1*x2)+10*pi-3)
  D(fce,"x1")
  D(fce,"x2")
  D(fce,"x3")
  
  dfc <- function(x1,x2,x3){
    dfc1 <- -(3 * (exp(-x1 * x2) * x2))
    dfc2 <- -(3 * (exp(-x1 * x2) * x1))
    dfc3 <- 60
    
    return(matrix(c(dfc1,dfc2,dfc3),
                  nrow = 1, ncol = 3))
  }
  
```

##Algoritmo
```{r}
BroydenSEnoL <- function(x , TOL, N){
  
  # defino el vector FX adentro para que tome los valores de x
  FX <- matrix(c(fa(x[1],x[2],x[3]),
                 fb(x[1],x[2],x[3]),
                 fc(x[1],x[2],x[3])),ncol = 1,nrow = 3,byrow=TRUE)
  
  # defino la matriz Jacobiana J(X) que tiene las derivadas de las funciones de F respecto a cada variable x
  # ordenada por fila
  Jacobiano <- matrix(data = c(dfa(x[1],x[2],x[3]),
                        dfb(x[1],x[2],x[3]),
                        dfc(x[1],x[2],x[3])),ncol = 3, nrow = 3,byrow = TRUE)
  #Paso 1 asigno FX a v
  v <- FX
  
  # Paso 2 invierto la matriz A0 y la llamo A
  A <- solve(Jacobiano)
  # Paso 3 creo el vector s resultado de Av y x 
  s <- -A%*%v  
  x <- x + s
  k <- 2
  # Paso 4 empieza el bucle y va iterando y reasignando los vectores
  while(k <= N){
    
    # Paso 5
    w <- v
    v <- matrix(c(fa(x[1],x[2],x[3]),
                  fb(x[1],x[2],x[3]),
                  fc(x[1],x[2],x[3])),ncol = 1,nrow = 3,byrow=TRUE)
    y <- v-w
    
    # Paso 6 
    z <- -A%*%y
    
    # Paso 7 uso vector s traspuesto para p
    p <- -t(s)%*%z
    
    # Paso 8 (u) traspuesta (el resultado ya es traspuesto)
    u <- t(s)%*%A
    
    # paso 9 Reasigno la matriz A, el vect s y el vect x para la nueva vuelta
    A <- A + (s+z)%*%(u/p[1])
    
    # Paso 10
    s <- -A%*%v
    
    # Paso 11
    x <- x + s
    
    # Paso 12 condicion para salir del while
    norma <- norm(s,type = 'F') 
    if (norma <= TOL){
      return(x)
      break
    }
    k <- k + 1
  }
  return(paste('El procedimiento fallo luego de superar el maximo de', N,'iteraciones'))
}
```

##Aplico logaritmo

```{r}
Resultado=BroydenSEnoL(x,10^-5,1000)
Resultado
```


## Corroboro
```{r}



#Asigno los rdos del algoritmo a las variables x1,x2
x1 <- BroydenSEnoL(x, 10^-5, 1000)[1] #posicion, osea mult por posicion 1
x2 <- BroydenSEnoL(x, 10^-5, 1000)[2]
x3 <- BroydenSEnoL(x, 10^-5, 1000)[2]
```

##Resultados
```{r}



fa(x1, x2, x3)
fb(x1, x2, x3)
fc(x1, x2, x3)

```





#d


```{r}
options(scipen=999)
```


## Vector de aproximaciones iniciales ----
```{r}
x <- matrix( c(2,2),
               nrow = 2 ,
               ncol = 1,
               byrow = TRUE)
```



## Elementos de la matriz Jacobiana J(X), derivadas de las funciones 
```{r}
fa <- function(x1,x2){
  log(x1^2+x2^2)-sin(x1*x2)-log(2)-log(pi)
}

fae=expression(log(x1^2+x2^2)-sin(x1*x2)-log(2)-log(pi))
D(fae,"x1")
D(fae,"x2")

dfa <- function(x1,x2){
  dfa1 <- 2 * x1/(x1^2 + x2^2) - cos(x1 * x2) * x2
  dfa2 <-2 * x2/(x1^2 + x2^2) - cos(x1 * x2) * x1 
  
  
  return(matrix(c(dfa1,dfa2),
                nrow = 1, ncol = 2))
}

fb <- function(x1,x2){
  exp(x1-x2)+cos(x1*x2)
}
  fbe=expression(exp(x1-x2)+cos(x1*x2))
  D(fbe,"x1")
  D(fbe,"x2")
  
  dfb <- function(x1,x2){
    dfb1 <- exp(x1 - x2) - sin(x1 * x2) * x2
    dfb2 <- -(sin(x1 * x2) * x1 + exp(x1 - x2))
    
    
    return(matrix(c(dfb1,dfb2),
                  nrow = 1, ncol = 2))
  }
  
```

##Algoritmo
```{r}
BroydenSEnoL <- function(x , TOL, N){
  
  # defino el vector FX adentro para que tome los valores de x
  FX <- matrix(c(fa(x[1],x[2]),
                 fb(x[1],x[2])
                 ),ncol = 1,nrow = 2,byrow=TRUE)
  
  # defino la matriz Jacobiana J(X) que tiene las derivadas de las funciones de F respecto a cada variable x
  # ordenada por fila
  Jacobiano <- matrix(data = c(dfa(x[1],x[2]),
                        dfb(x[1],x[2])),ncol = 2, nrow = 2,byrow = TRUE)
 
   #Paso 1 asigno FX a v
  v <- FX
  
  # Paso 2 invierto la matriz A0 y la llamo A
  A <- solve(Jacobiano)
  # Paso 3 creo el vector s resultado de Av y x 
  s <- -A%*%v  
  x <- x + s
  k <- 2
  # Paso 4 empieza el bucle y va iterando y reasignando los vectores
  while(k <= N){
    
    # Paso 5
    w <- v
    v <- matrix(c(fa(x[1],x[2]),
                  fb(x[1],x[2])),ncol = 1,nrow = 2,byrow=TRUE)
    y <- v-w
    
    # Paso 6 
    z <- -A%*%y
    
    # Paso 7 uso vector s traspuesto para p
    p <- -t(s)%*%z
    
    # Paso 8 (u) traspuesta (el resultado ya es traspuesto)
    u <- t(s)%*%A
    
    # paso 9 Reasigno la matriz A, el vect s y el vect x para la nueva vuelta
    A <- A + (s+z)%*%(u/p[1])
    
    # Paso 10
    s <- -A%*%v
    
    # Paso 11
    x <- x + s
    
    # Paso 12 condicion para salir del while
    norma <- norm(s,type = 'F') 
    if (norma <= TOL){
      return(x)
      break
    }
    k <- k + 1
  }
  return(paste('El procedimiento fallo luego de superar el maximo de', N,'iteraciones'))
}

```


##Defino Fx

```{r}
Fx <- function(x){
  Fx <- rbind(fa(x[1],x[2]), fb(x[1],x[2]))
  return(Fx)
} 
```

##Aplico logaritmo

```{r}
Resultado=BroydenSEnoL(x,10^-5,1000)
Resultado
```


## Corroboro
```{r}



#Asigno los rdos del algoritmo a las variables x1,x2
x1 <- BroydenSEnoL(x, 10^-5, 1000)[1] #posicion, osea mult por posicion 1
x2 <- BroydenSEnoL(x, 10^-5, 1000)[2]
```

##Resultados
```{r}



fa(x1, x2)
fb(x1, x2)

```










#e




## Vector de aproximaciones iniciales ----
```{r}
x <- matrix( c(0.1, 0.1),
               nrow = 2 ,
               ncol = 1,
               byrow = TRUE)
```



## Elementos de la matriz Jacobiana J(X), derivadas de las funciones 
```{r}
fa <- function(x1,x2){
  4*x1^2-20*x1+0.25*x2^2+8
}

fae=expression(4*x1^2-20*x1+0.25*x2^2+8)
D(fae,"x1")
D(fae,"x2")

dfa <- function(x1,x2){
  dfa1 <- 4 * (2 * x1) - 20
  dfa2 <- 0.25 * (2 * x2)
  
  
  return(matrix(c(dfa1,dfa2),
                nrow = 1, ncol = 2))
}

fb <- function(x1,x2){
  0.5*x1*x2^2+2*x1-5*x2+8
}
  fbe=expression(0.5*x1*x2^2+2*x1-5*x2+8)
  D(fbe,"x1")
  D(fbe,"x2")
  
  dfb <- function(x1,x2){
    dfb1 <- 0.5 * x2^2 + 2
    dfb2 <- 0.5 * x1 * (2 * x2) - 5
    
    
    return(matrix(c(dfb1,dfb2),
                  nrow = 1, ncol = 2))
  }
  
```

##Algoritmo
```{r}
BroydenSEnoL <- function(x , TOL, N){
  
  # defino el vector FX adentro para que tome los valores de x
  FX <- matrix(c(fa(x[1],x[2]),
                 fb(x[1],x[2])
                 ),ncol = 1,nrow = 2,byrow=TRUE)
  
  # defino la matriz Jacobiana J(X) que tiene las derivadas de las funciones de F respecto a cada variable x
  # ordenada por fila
  Jacobiano <- matrix(data = c(dfa(x[1],x[2]),
                        dfb(x[1],x[2])),ncol = 2, nrow = 2,byrow = TRUE)
 
   #Paso 1 asigno FX a v
  v <- FX
  
  # Paso 2 invierto la matriz A0 y la llamo A
  A <- solve(Jacobiano)
  # Paso 3 creo el vector s resultado de Av y x 
  s <- -A%*%v  
  x <- x + s
  k <- 2
  # Paso 4 empieza el bucle y va iterando y reasignando los vectores
  while(k <= N){
    
    # Paso 5
    w <- v
    v <- matrix(c(fa(x[1],x[2]),
                  fb(x[1],x[2])),ncol = 1,nrow = 2,byrow=TRUE)
    y <- v-w
    
    # Paso 6 
    z <- -A%*%y
    
    # Paso 7 uso vector s traspuesto para p
    p <- -t(s)%*%z
    
    # Paso 8 (u) traspuesta (el resultado ya es traspuesto)
    u <- t(s)%*%A
    
    # paso 9 Reasigno la matriz A, el vect s y el vect x para la nueva vuelta
    A <- A + (s+z)%*%(u/p[1])
    
    # Paso 10
    s <- -A%*%v
    
    # Paso 11
    x <- x + s
    
    # Paso 12 condicion para salir del while
    norma <- norm(s,type = 'F') 
    if (norma <= TOL){
      return(x)
      break
    }
    k <- k + 1
  }
  return(paste('El procedimiento fallo luego de superar el maximo de', N,'iteraciones'))
}

```


##Defino Fx

```{r}
Fx <- function(x){
  Fx <- rbind(fa(x[1],x[2]), fb(x[1],x[2]))
  return(Fx)
} 
```

##Aplico logaritmo

```{r}
Resultado=BroydenSEnoL(x,10^-5,1000)
Resultado
```


## Corroboro
```{r}



#Asigno los rdos del algoritmo a las variables x1,x2
x1 <- BroydenSEnoL(x, 10^-5, 100)[1] #posicion, osea mult por posicion 1
x2 <- BroydenSEnoL(x, 10^-5, 100)[2]
```

##Resultados
```{r}



fa(x1, x2)
fb(x1, x2)

```

